【裁判字號】    95,上訴,2152
【裁判日期】    950808
【裁判案由】    詐欺等
【裁判全文】
臺灣高等法院刑事判決                95年度上訴字第2152號
上  訴  人  臺灣士林地方法院檢察署檢察官
上  訴  人  午○○
即  被  告
上  訴  人  玄○○
即  被  告
上  一  人
選任辯護人  戴愛芬律師
上  訴  人  宙○○
即  被  告
選任辯護人  路春鴻律師
            陳詩文律師
上  訴  人  寅○○
即  被  告
選任辯護人  戴愛芬律師
上  訴  人  辰○○
即  被  告
上  訴  人  己○○
即  被  告
上列上訴人因被告詐欺等案件，不服臺灣士林地方法院94年度訴
字第415號，中華民國94年12月23日第一審判決（起訴案號：臺
灣士林地方法院檢察署92年度偵字第4618號、92年度偵字第5803
號、94年度偵緝字第165號、94年度偵緝字第450號），提起上訴
，本院判決如下：
    主  文
原判決關於被告午○○、玄○○、宙○○、寅○○、辰○○、己○○等人部分撤銷。
午○○成年人與少年共同以犯意圖為自己不法之所有，以詐術使
人將本人之物交付之罪為常業，累犯，處有期徒刑貳年陸月。扣
案如附表三、附表五、附表六應沒收物欄所示之物，均沒收。
玄○○成年人與少年共同以犯意圖為自己不法之所有，以詐術使
人將本人之物交付之罪為常業，處有期徒刑壹年伍月。扣案如附
表三、附表五、附表六應沒收物欄所示之物，均沒收。
宙○○共同以犯意圖為自己不法之所有，以詐術使人將本人之物
交付之罪為常業，處有期徒刑壹年陸月。緩刑伍年。扣案如附表
三、附表五、附表六應沒收物欄所示之物，均沒收。
寅○○成年人與少年共同以犯意圖為自己不法之所有，以詐術使
人將本人之物交付之罪為常業，處有期徒刑壹年柒月。扣案如附
表三、附表五、附表六應沒收物欄所示之物，均沒收。
辰○○成年人與少年共同以犯意圖為自己不法之所有，以詐術使
人將本人之物交付之罪為常業，處有期徒刑貳年。扣案如附表三
、附表五、附表六應沒收物欄所示之物，均沒收。
己○○成年人與少年共同以犯意圖為自己不法之所有，以詐術使
人將本人之物交付之罪為常業，處有期徒刑壹年陸月。扣案如附
表三、附表五、附表六應沒收物欄所示之物，均沒收。
    事  實
一、午○○於民國（下同）87年間因妨害公務罪，經臺灣新竹地
    方法院以87年度易字第1045號判決處有期徒刑七月確定，89
    年9月13日執行完畢。辰○○於87年間因犯詐欺罪，經臺灣
    板橋地方法院以87年度易字第2527號判決處有期徒刑二年，
    緩刑五年確定。玄○○於90年間因賭博案件，經臺灣桃園地
    方法院於92年5月4日判處有期徒刑三月確定，92年9月25 日
    易科罰金執行完畢（玄○○部分不成累犯）。
二、午○○、辰○○、玄○○（自91年11月間加入）等三人與Ｂ
    ○○（自91年7、8月間加入）、Ｃ○○（自92年1月間加入
    ）、Ｄ○○（自92年1月間加入，以上三人均判決確定）、
    寅○○（自91年10月間加入）、己○○（自91年10月間加入
    ）（以上於行為時均為成年人）、宙○○（自91年9、10月
    間加入）（起訴書僅記載自91年間某日起，應予以更正）等
    人，與少年范００（74年10月26日生，年籍詳卷，已由臺灣
    新竹地方法院少年法庭於93年3月23日以93年度少護字第14
    號裁定審結），共同基於意圖為自己不法所有之常業詐欺犯
    意聯絡，自91年6月間起至92年4月初止，由午○○（午○○
    犯罪時間應扣除91年6月3日至91年7月2日之因酒後駕車公共
    危險罪之在監期間）與辰○○共同謀議詐騙集團成員分工及
    施詐方式，先由午○○以每個行動電話門號新臺幣（下同）
    500元之代價及每本存摺5000元之代價，向姓名年籍不詳綽
    號阿明之成年男子（下稱阿明）購買0000000000、00000000
    00、0000000000、0000000000、0000000000、0000000000、
    0000000000、0000000000、0000000000、0000 000000、000
    0000000、00000 00000、0000000000等行動電話門號及人頭
    帳戶，並由寅○○、己○○負責提供人頭帳戶，或由不詳姓
    名之成年人以刊登廣告方法，向Ｅ○○、Ｆ○○、Ｇ○○（
    以上由臺灣士林地方法院另行審結）、Ｈ○○（業經判決公
    訴不受理，由檢察官移由臺灣高雄地方法院併案審理）、Ｉ
    ○○、Ｊ○○、Ｋ○○（以上另案通緝）等人收購人頭帳戶
    ，供該詐騙集團成員聯繫及提領詐騙所得款項之用，並委託
    址設臺北縣中和市○○路521號之2之名格廣告公司，在報紙
    分類廣告欄刊登男公關徵人、色情仲介、徵家庭代工、手機
    簡訊發送員等小廣告，復以新竹縣竹北市○○路785號4樓及
    中國大陸福建省廈門市等處為據點，利用大陸沿海可接收臺
    灣地區行動電話訊號之特性，在福建省廈門市沿海地區裝置
    電信設備，誘騙附表一所列之被害人撥打廣告中所載之電話
    後，即由Ｂ○○、Ｃ○○、玄○○、Ｄ○○、少年范００分
    別扮演「經理」、「會員」等角色接聽電話，以附表一所示
    之犯罪手法詐騙如附表一所列之被害人，致附表一所示之被
    害人均因之陷於錯誤，分別依其指示匯款至附表二所列之人
    頭帳戶，迨被害人匯款至人頭帳戶後，則由辰○○、宙○○
    依午○○之指示，持各該人頭帳戶之金融卡，前往新竹縣、
    市各地自動提款機提領現金後，再由宙○○將現金匯入午○○指定之帳戶內，或供午○○、Ｂ○○、Ｃ○○、玄○○、
    Ｄ○○、宙○○、辰○○、寅○○、己○○等人以此詐得之
    款項朋分花用，並以上述方式為常業而賴以維生。嗣於92年
    4 月8日，經警持臺灣新竹地方法院法官核發之搜索票及經
    午○○、玄○○等人同意搜索，分別在新竹縣竹北市○○○
    路215號5樓宙○○住處、臺北縣中和市○○路521號之2名格
    廣告公司、新竹縣竹北市○○路105號寅○○住處、新竹縣
    竹北市○○街137號3樓午○○住處、新竹縣竹北市○○路
    785號4樓午○○詐騙集團據點執行搜索，當場扣得如附表三
    至附表七所示之物，因而循線查獲上情。
三、案經內政部警政署刑事警察局報請臺灣士林地方法院檢察署
    檢察官偵查起訴。
    理  由
一、上訴人即被告午○○、玄○○、宙○○、寅○○、辰○○、
    己○○於原審坦承上揭犯罪事實，並互核相符（其等坦承之
    詞如下述），然被告午○○於本院辯稱：「有些事實不是這
    樣，事實有爭議」，且被告辰○○於本院辯稱：「我沒有涉
    案」，又被告寅○○於本院否認犯行其與辯護意旨辯稱略以
    ：「被告否認參與犯罪集團。被告住處所搜出之物非用於詐
    騙集團之物。被告誤以為原審審理其涉重利部分，因而認罪
    」，而被告宙○○之辯護意旨略以：「刑法新法不利被告，
    援引舊法第345條常業詐欺罪。被告對犯罪事實為認罪之答
    辯。原審似以認其他同案被告前皆未曾受有期徒刑以上刑之
    宣告為依據宣告緩刑，請審酌被告有無符合緩刑宣告之條件
    。短期自由刑諸多弊端，被告犯案當時年僅18歲，為圖一時
    好逸貪念，擔任小弟工作，於本件犯行程度顯非如主謀，被
    告無成年之刑事前科，犯後態度良好，且賠償被害人三萬元
    ，公訴人二度同意予被告緩刑機會，被告惡性顯非重大，果
    受刑之宣告，對被告有莫大不利之影響，請予被告有緩刑之
    機會，以勵自新」。被告玄○○之辯護意旨略以：「被告依
    指示工作，犯行程度及所得皆屬輕微，且賠償被害人八萬元
    ，對犯行坦承不諱，犯後態度良好，原審判決過重，入監服
    刑，對被告將造成重大影響，請判最低刑度」等語，經查：
(一)、本件認定事實所引用之本件卷內所有卷證資料（包含人證與
    文書證據、物證等證據），並無證據證明係公務員違背法定
    程序所取得，又本件被告以外之人即附表一所列之被害人申
    ○○等人於警詢或偵查之審判外陳述，亦無刑事訴訟法第15
    9條之1至之3所規定之不得作為證據之情形，且卷內之文書
    證據，亦無刑事訴訟法第159條之4之顯有不可信之情況與不
    得作為證據之情形，則依刑事訴訟法第159條至159條之5之
    規定，本件認定事實所引用之本件卷證所有證據（包含人證
    與文書證據、物證等證據），均認為有證據能力。
(二)、被告午○○、玄○○、宙○○、寅○○、辰○○、己○○等
    人於原審坦承之詞，核與共同被告Ｂ○○、Ｃ○○、Ｄ○○
    ，以證人即如附表一所列之被害人申○○等人於警詢、偵查
    及被害人甲Ｒ○、甲Ｓ○、宇○○、卯○○、甲Ｔ○、壬○○、丙○○、甲Ｕ○、丁○○、子○○、未○○、天○○、
    亥○○、Ａ○○、甲○○、辛○○於原審先後證述（原審卷
    二第199頁）遭受詐騙情節相符，雖被告午○○於本院辯稱
    ：「有些事實不是這樣，事實有爭議」，且被告辰○○辯稱
    ：「我沒有涉案」，又被告寅○○於本院否認犯行其與辯護
    意旨辯稱略以：「被告否認參與犯罪集團。被告住處所搜出
    之物非用於詐騙集團之物。被告誤以為原審審理其涉重利部
    分，因而認罪」等語，然查，被告午○○、辰○○、玄○○
    、宙○○、寅○○、己○○等人，於原審坦承犯罪，其中並
    於原審94年11月17日之準備程序（原審卷二第117頁），與
    共同被告Ｂ○○、Ｃ○○、Ｄ○○等人均明確陳稱：「承認
    犯罪」，且其等歷次於原審為認罪之陳述分別如下：
１、被告寅○○於原審稱：「我承認犯罪。我是負責錢莊的部分
    ，提供人頭帳戶，我是提供四本帳戶給午○○，是己○○叫
    人辦的，我把帳戶拿回去家裡放著，等人家把錢還了之後，
    才把帳戶還給人家，我都沒有拿去使用，我有參與詐騙，當
    時被警察查扣到的帳戶有甲Ｖ○、甲Ｗ○的帳戶，我是承認
    我有把這些帳戶拿給午○○作詐騙集團使用。我之前不知道
    是作詐騙集團使用，後來我做了幾個月後就知道是件詐騙集
    團使用的（原審卷二第36頁）」，「我都認罪，我是從91年
    10月作到92年4月止，我負責拿人頭帳戶給午○○，錢莊是
    我與己○○一起經營的，我賺到沒有多少錢（原審卷三第92
    頁）」。
２、被告辰○○於原審稱：「我承認犯罪。我負責的部分是找宙
    ○○介紹給午○○，是午○○打電話給我，跟我說多少錢，
    我就叫宙○○去領錢，我沒有負責接聽電話，我在那邊做了
    多久不清楚，我沒有收購帳戶，我沒有去領錢，但我有叫宙
    ○○去領錢。午○○叫我找人頭去領錢，我知道午○○是詐
    騙集團（原審卷二第36頁）」，「之前住在竹北○○○路2
    號5樓租屋處，被警員查扣到我的帳戶，裡面的入出金額，
    我忘記了。被查扣到的筆記本上面所載的聯絡電話及資料都
    是作詐騙集團用的。存摺及提款卡都是我所有的，存摺及提
    款卡都是買來的人頭帳戶，我去大陸後，我就交給宙○○去
    做。我是從大陸打電話給宙○○去領錢沒有錯，甲Ｘ○在大
    陸那裡做我不知道（原審卷三第39頁）」，「我都認罪，我
    當初因為午○○與宙○○不熟，所以我就負責聯絡宙○○，
    我在大陸因為有一個叫山哥的，他叫我打電話給宙○○去領
    錢，我被查扣到我的帳戶，因為已經很久了，所以我忘記了
    ，我是從92年初作到92年4月止（原審卷三第92頁）」。
３、被告午○○於原審稱：「我承認犯罪。我願意賠給被害人，
    我願意與被害人和解。我可以拿出五十萬元賠償給被害人（
    原審卷二第119頁）」，「（對於扣案證物手機2支、郵政劃
    撥儲金存款收據9張、安泰商業銀行支票1張、甲Ｈ○第一銀
    行存摺2本、Ｂ○○郵局存摺1本、Ｂ○○中國信託銀行存摺
    1本、午○○私章2個、筆記本2本，有何意見？（逐一提示
    辨認）甲Ｈ○是我嫂子，之前房子是她租的，存摺是她放在
    那裡的，甲Ｈ○的帳戶是我們的人頭帳戶，我的把騙來的錢
    存在甲Ｈ○的帳戶裡再領出來，我用甲Ｈ○的帳戶存一百多
    萬元，她並不知情。因為她搬家時沒有拿走，我有跟她講說
    她帳戶裡沒有錢，借我用一下。我是從91年6月才開始詐騙
    ，一直詐騙到92年4月被查獲為止，我在這段期間也有被關
    。91年1月到5月應該是我嫂子甲Ｈ○自己使用的。甲Ｈ○的
    帳戶警察查扣後沒有凍結，錢一百八十幾萬元我都領走了（
    原審卷三第37頁）」，「甲Ｊ○、Ｅ○○、甲Ｋ○、甲Ｌ○○、甲Ｍ○、Ｈ○○、Ｇ○○、甲Ｎ○、甲Ｏ○、Ｊ○○、
    甲Ｐ○、甲Ｑ○這些都是你們使用的人頭帳戶？）是（原審
    卷三第90頁）」，「（你是在何時作到何時？）」，「91年
    6 月到92年4月止，在竹北○○路78號4樓」，「（如何分工
    ？）被告Ｂ○○、被告Ｃ○○、被告玄○○、被告Ｄ○○負
    責接聽電話，我打電話去買人頭帳戶，被告宙○○負責領錢
    ，被告寅○○拿人頭帳戶給我，被告辰○○我們有認識而已
    我與他不熟他可能自己做，實際上我不清楚。這段期問我總
    共詐騙了四百多萬元，這些成員我都發薪水給他們二萬元，
    有的有另外抽成（原審卷三第91頁）」。
４、被告宙○○稱：「如之前所述。我承認犯罪，我都是午○○
    打電話叫我去提款機領錢，其他我不知道，我承認與午○○
    等人是共犯（原審卷二第31頁）」，「就存摺及提款卡那些
    都是辰○○出國之前放在租的房子裡的，其他都沒有意見，
    就證據能力的部分也沒有意見（原審卷二第31頁）」，「這
    些東西都是在竹北○○○路2門號5樓租屋處扣到的。我只有
    拿到提款卡而已，電話打來我就去提領錢，我是從92年初開
    始作，我的薪水是他們叫我從提領的錢當中拿二、二千元起
    來，我當時作的時候已經滿十八歲了，甲Ｘ○那時應該是十
    六、十七歲，他那時是做什麼的我不清楚，甲Ｘ○是我在當
    時剛進去時才認識的，他有來找我一起去吃飯，之後他好像
    去大陸作，辰○○是從大陸打電話給我叫我去領錢（原審卷
    三第39頁）」，「我都認罪，我是從92年初作到被查獲止，
    我是負責領錢，我老闆是午○○，辰○○也有打電話請我領
     錢，我領出來的錢都是依老闆所指示的帳號匯進去，我匯
    進去後就沒有再去提領了，我約三、四天領一次錢，一次都
    是領十幾萬元。我沒有拿到薪水，因為他們人都沒有在台灣
    ，他們叫我從每一次提領的錢裡面拿個幾千元起來零用，約
    一個月一萬多元（原審卷三第92頁）」。
５、被告玄○○於原審稱：「我們都承認犯罪，但我只承認應徵
    男公關的部分。我負責的部是接聽電話，我是照著午○○給
    我草稿念，也是請對方付保證金，其餘如我之前所述（原審
    卷二第86頁）」，「我都認罪，我是從92年11月開始接聽電
    話一直到查獲為止，但中間有休息，我是照草稿念的，內容
    是應徵廣告匯錢的事，老闆是午○○，我領七萬多元（原審
    卷三第91頁）」。
６、被告己○○於原審稱：「如之前所述，我是提供帳戶給寅○○，但我不清楚他拿這帳戶做什麼。我承認犯罪，我承認與
    寅○○、午○○等人是共犯（原審卷二第31頁）」，「我都
    認罪，我有提供帳戶給午○○詐騙集團使用，我從91年10月
    作到92年3月止，我約提供午○○四、五本帳戶，我沒有分
    到任何錢（原審卷三第92頁）」。
７、共同被告Ｂ○○於原審稱：「我承認犯罪。我只負責接聽電
    話，午○○有給我們一張草稿電話來了就照上面的草稿講，
    內容是講說叫人家把錢匯進來，我知道那騙人的。我所知道
    是男公關的部分，我都是在竹北○○路接聽電話，我是從91
    年1月開始到92年左右。我是大概是在後面才知道，我知道
    的是應徵男公關的部分，請對方付保證金。其他有關代工廣
    告及色情廣告的部分，我沒有做（原審卷二第36頁）」，「
    我們承認犯罪，但我只承認應徵男公關的部分。我負責的部
    分是接聽電話，其餘如我之前所述（原審卷二第86頁）」。
    「甲Ｈ○的帳戶確實是午○○嫂子的，這是供人頭帳戶使用
    （原審卷三第37頁）」，「我都認罪，我是從91年7、8月
    到92年4月止，中間有休息。午○○給我一張草稿，有電話
    打來我就按草稿講，大約就是講說請他們匯錢之類的。我總
    共領了十萬元左右（原審卷三第91頁）」。
８、共同被告Ｃ○○於原審稱：「我們承認犯罪，但我只承認應
    徵男公關的部分。我負責的部分是接聽電話，對方打電話來
    應徵男公關並請對方留下資料: 並請對方先匯款付保證金，
    其餘如我之前所述（原審卷二第86頁）」，「我都認罪，我
    只作了一個月，我從92年3月到4月止。我也是按之前留下來
    一張草稿念的，我講的內容就是應徵工作，請對方匯錢，我
    老闆是午○○，我還沒有領到錢（原審卷三第91頁）」。
９、共同被告Ｄ○○於原審稱：「我們承認犯罪，但我只承認應
    徵男公關的部分。我負責的部分是接聽電話，我是照著午○○給我草稿念，也是請對方付保證金（原審卷二第86頁）」
    ，「我都認罪，我是從92年3月作到被查到止，我負責接聽
    電話，請他們匯錢，這些接聽內容都是午○○提供的，我沒
    有領到錢（原審卷三第92頁）」。
    以上之被告與共同被告等，於原審法院告知檢察官起訴之事
    實後，先後數次任意性自白，且核對其等陳述之內容明確，
    並於原審94年11月23日賠償部分金額予被害人，被告寅○○
    並明確稱：「我都認罪，我是從91年10月作到92年4月止，
    我負責拿人頭帳戶給午○○，錢莊是我與己○○一起經營的
    ，我賺到沒有多少錢（原審卷三第92頁）」，顯見本件犯行
    與其經營錢莊部分係二事，則被告寅○○於本院否認犯行其
    與辯護意旨辯稱略以：「被告否認參與犯罪集團。被告住處
    所搜出之物非用於詐騙集團之物。被告誤以為原審審理其涉
    重利部分，因而認罪」等語，以及被告午○○、辰○○等否
    認犯行等詞，及均不足取。
(三)、本件復有附表三至附表七所示之查扣物品扣案可資佐證，另
    有中國信託銀行（帳號：000000000000號、000000000000號
    、000000000000號）存入憑證及帳戶歷史交易查詢報表、新
    竹第一信用合作社、台新國際商業銀行、中國信託商業銀行
    、郵政儲金匯業局、台北國際商業銀行、第一銀行、新竹國
    際商銀、中國農民銀行等金融機關之自動櫃員機交易明細表
    、行動電話（門號：0000000000、0000000000、0000000000
    、0000000000、0000000000、0000000000）之監聽譯文、郵
    政跨行匯款單據（匯入帳戶：000000000000號、0000000000
    0號）、郵政國內匯款執據（匯入帳戶：000000000000號）
    、遠東國際商業銀行存摺往來明細分戶帳（帳號：00000000
    000000號）、壬○○華南商業銀行存摺（帳號：0000000000
    00號）、壬○○聯邦銀行存摺（帳號：000000000000號）、
    丙○○世華銀行存摺（帳號：000000000000號）、戌○○土
    地銀行存摺（帳號：000000000000號）、丑○○台新銀行存
    摺（帳號：00000000000000號）、甲Ｙ○彰化銀行存摺（帳
    號：00000000000000號）、富邦商業銀行客戶存提紀錄單（
    帳號：000000000000號）、酉○○華南商業銀行存摺（帳號
    ：00000000000號）、子○○郵局儲金簿（帳號：0000000號
    ）、未○○台北國際商業銀行存摺（帳號：0000000000000
    號）、甲Ｚ○郵局儲金簿（帳號：0000000號）、庚○○大
    眾銀行存摺（帳號：000000000000號）、天○○寶島商業銀
    行交易查詢報表（帳號：00000000000000號）、巳○○第一
    銀行存摺（帳號：000000000000號）、宇○○郵政儲金簿（
    帳號：0000000號）、甲ａ○安泰商業銀行存摺（帳號：000
    00000000000號）、戊○○合作金庫銀行存摺（帳號：00000
    00000000號）、甲ｂ○郵政儲金簿（帳號：000000號）、地
    ○○郵政儲金簿（帳號：000000號）、辛○○合作金庫銀行
    存摺（帳號：0000000000000號），甲Ｌ○○台新國際商業
    銀行（帳號：00000000000000號）歷史交易明細查詢表、Ｆ
    ○○、甲Ｋ○、甲Ｊ○、甲Ｍ○、中國信託商業銀行（帳號
    ：000000000000號、000000000000號、000000000000號）對
    帳單及帳戶歷史交易查詢、甲Ｑ○上海商業儲蓄銀行（帳號
    ：00000000000000號）、Ｉ○○建華商業銀行（帳號：0000
    0000000000號）、Ｊ○○聯邦銀行（帳號：000000000000號
    ）、甲Ｎ○大眾銀行（帳號：000000000000號）、甲Ｏ○遠
    東國際商業銀行（帳號：00000000000000號）、華南商業銀
    行（帳號：000000000000號）、甲Ｐ○國泰商業銀行（帳號
    ：0000000000000號）、Ｋ○○第一銀行（帳號：000000000
    00號）、Ｈ○○中國農民銀行（帳號：00000000000號）、
    Ｇ○○台南大光郵局（帳號：000000號）等交易往來明細，
    台新國際銀行92年5月6日台新作集字第9200172號函及函附
    戶名甲Ｌ○○開戶及資金往來資料、中國信託商業銀行92年
    4月28日中信銀作業9201222759號函及函附戶名Ｆ○○、甲
    Ｋ○、Ｅ○○開戶資料及資金往來明細、萬通商業銀行台中
    分行92年4月30日萬通台中字第118號函及函附戶名Ｉ○○基
    本資料及往來明細、上海商業儲蓄銀行92年5月6日（92）上
    承字第056號函及函附戶名甲Ｑ○之開戶資料及往來明細、
    建華商業銀行南台中分行92年4月30日（92）南中作字第000
    23號函及函附戶名Ｉ○○開戶文件及往來明細、聯邦商業銀
    行鳳山分行92年4月30日（92）聯鳳山字第009 6號函及函附
    戶名Ｊ○○開戶資料及資金往來資料、遠東國際商業銀行台
    南分行92年5月21日（92）遠銀南字第27號函及函附戶名甲
    Ｏ○開戶資料及存款往來明細、華南商業銀行金華分行92年
    5月15日（92）華金字第00136號函及函附戶名甲Ｏ○開戶資
    料及存款往來明細、國泰商業銀行92年5月9日九十二國泰銀
    民生字第41號函及函附戶名甲Ｐ○開戶資料及交易明細、中
    華郵政台南郵局94年3月10日南營密字第09450001246號函及
    函附戶名Ｇ○○立帳申請書及歷史交易單、第一商業銀行竹
    北分行94年4月7日（94）一竹北字第80號函及函附戶名甲Ｈ
    ○開戶資料、存款明細分類帳及交易傳票數紙等在卷可稽，
    足認被告午○○、辰○○、玄○○、宙○○、寅○○、己○○等人於原審以及玄○○、宙○○、己○○等人於本院之自
    白與事實相符，堪予採信。
(四)、關於被告午○○、玄○○、宙○○、寅○○、辰○○、己○○等人之犯罪時間，起訴書僅簡略記載為：「自91年間某日
    起」，而本院認定以上被告等人之犯罪時間如下：被告午○○於警詢及偵查均自承係自91年6月間才從事前開詐騙行為
    ，因被告午○○91年6月3日至91年7月2日因酒後駕車公共危
    險罪之在監執行，其犯罪期間應予以扣除（見卷附在押在監
    全國紀錄表），被害人甲○○於91年2月間至91年5月間被詐
    騙犯行，係彭姓成年男子所為等語。核對卷附全部被害人筆
    錄所載，其中僅被害人甲○○係自91年2月間起受害，其餘
    被害人均係自91年6月間以後始受害，衡情果若被告午○○
    係自91年2月間犯案，何以僅有被害人甲○○一位，且共犯
    辰○○、Ｂ○○、Ｃ○○、玄○○、Ｄ○○、宙○○、寅○○、己○○等人就共同參與犯案時間亦均稱係在91年6月間
    以後，與被告午○○所供大致相符，是被告午○○係自91年
    6月間（扣除91年6月3日至91年7月2日之在監期間）為前開
    詐騙犯行堪以認定。至於被告宙○○與共同被告Ｃ○○、Ｄ
    ○○於原審雖分別稱係自92年初、92年3、4月間、92年3月
    間參與本件犯行，而與其等於警詢時所分別稱係自91年9、
    10月間、92年1月間、92年1月間參與本件犯行，有所差異，
    惟於原審審理時距案發時已逾二年，被告宙○○與共同被告
    Ｃ○○、Ｄ○○等人是否仍記憶清楚，已非無疑，應以其等
    警詢之記憶較為可採，是被告宙○○與共同被告Ｃ○○、Ｄ
    ○○參與本件犯行時間，應以其等於警詢所稱較為可採。
(五)、本件被告午○○、玄○○、宙○○、寅○○、辰○○、己○○等人於原審自白，並經被害人甲Ｒ○、甲Ｓ○到庭證述明
    確，被告午○○並分別賠償被害人甲Ｒ○、甲Ｓ○各二萬一
    千零二十四元、一萬五千零五十九元（原審卷三第101頁）
    ，且據被害人宇○○、卯○○、甲Ｔ○、壬○○、丙○○、
    甲Ｕ○、丁○○、子○○、未○○、天○○、亥○○、Ａ○○、甲○○、辛○○到庭證述明確（原審卷二第199頁），
    被告等人並分別賠償以上之被害人（賠償分配金額建原審卷
    二第198頁），足見被告午○○、辰○○、寅○○等人於本
    院翻異前詞所為辯解均不足。另外，本院審理期間被告寅○○之選任辯護人要求以被告午○○、玄○○二人為證人，訊
    問被告寅○○有無涉案，然選任辯護人於對證人即共同被告
    午○○、玄○○二人之主詰問過程，使用誘導訊問方式，所
    得證人午○○、玄○○二人均稱，被告寅○○非或未參與詐
    騙集團成員之陳述，除違背詰問規定以外，復與前述事證不
    符，該證人午○○、玄○○二人於本院審理期日所為對被告
    寅○○有利之陳述，自無從信採。
(六)、綜上，本件事證明確，被告午○○、玄○○、宙○○、寅○○、辰○○、己○○等人之犯行洵堪認定，應予依法論科。
二、論罪科刑部分：
(一)、按修正後刑法第2條第1項規定：「行為後法律有變更者，適
    用行為時之法律。但行為後之法律有利於行為人者，適用最
    有利於行為人之法律」。被告午○○、辰○○、玄○○、宙
    ○○、寅○○、己○○等人行為後，95年7月1日修正施行之
    刑法，已刪除第340條常業詐欺罪之規定，但本件被告所犯
    本罪之時間在刑法修正施行前，而當時常業詐欺罪，其法定
    本刑為一年以上七年以下有期徒刑，得併科五萬元以下罰金
    ，刑法修正後，因常業犯已經刪除，應將所犯詐欺罪分論併
    罰，合併計算其法定最高本刑為有期刑徒刑二十年，較原常
    業犯之法定刑為重，依刑法第2條第1項之規定比較結果，應
    適用較輕之修正前刑法第340條而論以常業詐欺罪。而依新
    增刑法施行法第1條之1規定，中華民國94年1月7日刑法修正
    施行後，刑法分則編所定罰金之貨幣單位為新臺幣；94年1
    月7日刑法修正時，刑法分則編未修正之條文定有罰金者，
    自94年1月7日刑法修正後，就其所定數額提高為三十倍，但
    72年6月26日至94年1月7日新增或修正之條文，就其所定數
    額提高為三倍。修正後有關法定刑罰金數額之規定，並無利
    於修正前之規定。
(二)、按刑法上所謂常業犯，指反覆以同種類行為為目的之社會活
    動之職業性犯罪而言，至於犯罪所得之多寡，是否恃此犯罪
    為唯一之謀生職業，則非所問，縱令兼有其他職業，仍無礙
    於該常業犯罪之成立（85年台上字第510號判例參照）。本
    件被告被告午○○、玄○○、宙○○、寅○○、辰○○、己○○與共同被告Ｂ○○、Ｃ○○、Ｄ○○等人所組成之詐騙
    集團，共同意圖為自己不法之所有，由午○○、辰○○謀議
    成員分工及施詐方式，並蒐購行動電話門號、金融機構活期
    存款帳戶及金融卡；Ｂ○○、Ｃ○○、玄○○、Ｄ○○從事
    接聽電話，誘騙被害人將金錢匯入指定之人頭帳戶；寅○○
    、己○○負責提供帳戶；宙○○則負責提領被害人匯入人頭
    帳戶之款項供該集團成員朋分或匯入午○○指定之帳戶，其
    分工精密，，以長期間詐騙數十人，詐得之款項高達339萬
    元以上，顯非偶然為之，而係賴詐騙維生以之為常業，核被
    告午○○、辰○○、玄○○、宙○○、寅○○、己○○等人
    所為，均係犯修正前刑法第340條之以犯詐欺罪為常業罪。
    被告午○○、辰○○、玄○○、宙○○、寅○○、己○○等
    人及共同被告Ｂ○○、Ｃ○○、Ｄ○○與少年范００彼此間
    ，就上開犯行，均有犯意聯絡及行為分擔，為共同正犯。少
    年范００於行為時為14歲以上未滿18歲之少年，有臺灣新竹
    地方法院少年法庭93年度少護字第14號裁定在卷可稽，被告
    午○○、辰○○、玄○○、寅○○、己○○於行為時均為成
    年人，渠等與未滿18歲之少年共同實施犯罪者，少年事件處
    理法第85條第1項雖有加重其刑至二分之一之規定；然92年5
    月28日公布（同月30日生效)之兒童及少年福利法第70條第1
    項前段就成年人與少年共同實施犯罪者，亦定有加重其刑至
    二分之一之明文，且同法第1條第2項復設有：「兒童及少年
    福利依本法之規定，本法未規定者，適用其他法律」之優先
    適用規定。本件被告午○○、辰○○、玄○○、寅○○、己○○等成年人，與未滿18歲之范００共同實施前開犯罪行為
    後，關於加重其刑應適用之法律，業因兒童及少年福利法之
    公布施行而有變更，該法第70條第1項前段較之少年事件處
    理法前開規定，並無更不利於行為人之情形，依刑法第2條
    第1項暨前引兒童及少年福利法第1條第2項之規定，自應優
    先適用兒童及少年福利法第70條第1項前段加重其刑（93年
    度台上字第2389號判決參照）。另被告午○○有事實欄所載
    前案犯罪科刑並執行完畢之情形，有臺灣高等法院被告前案
    紀錄表及臺灣士林地方法院檢察署刑案資料查註紀錄表各在
    卷可查，其受有期徒刑執行完畢後，五年內再犯有期徒刑以
    上之本罪，不論依修正前之刑法第47條，或修正後之刑法第
    47條第1項之規定，均構成累犯，對被告午○○而言並無有
    利或不利之情形，自不生新舊法比較之問題，應逕依修正前
    之刑法第47條，論以累犯，並加重其刑。
(三)、原審認被告午○○、玄○○、宙○○、寅○○、辰○○、己○○等人，罪證明確，予以論罪科刑固非無見，惟查：(一)、
    關於被告午○○、玄○○、宙○○、寅○○、辰○○、己○○等人之犯罪時間，起訴書僅簡略記載為：「自91年間某日
    起」，而原審雖依證據認定明確之時間，然疏未記載檢察官
    簡略記載應予更正。(二)、原審認定被告午○○自91年6月間
    才從事前開詐騙行為，然被告午○○91年6月3日至91年7月2
    日因酒後駕車公共危險罪之在監執行，其犯罪期間自應予以
    扣除（見卷附在押在監全國紀錄表），原審未予以扣除。(三)
    、檢察官於原審為被告宙○○緩刑宣告之求刑，原審未予以
    緩刑之宣告，然並未敘明理由。(四)、檢察官論告意旨另認被
    告等人除有前開常業詐欺外，另因隱匿自己常業詐欺重大犯
    罪所得財物，另涉犯洗錢防制法第9條第3項、第1項洗錢罪
    名，惟查95年7月1日修正施行之洗錢防制法第3條規定有關
    「重大犯罪」項目中，已將刑法第340條常業詐欺罪部分刪
    除，修正後，原同法第9條第3項、第1項以洗錢為常業罪部
    分業已除罪化，依刑事訴訟法第302條第4款之規定，犯罪後
    之法律已廢止其刑罰者，應為免訴之諭知，原審未及審酌，
    就此部分為不另為無罪之諭知。以上原判決容有未洽，而檢
    察官上訴意旨略以：「刑法常業詐欺罪法定刑係1年以上7年
    以下，以被告等人所組詐欺集團不僅危害被害人財產，更摧
    毀社會大眾之互信基礎，為禍不可謂不烈，原審所判決被告
    之刑度實則偏低。至於被告等人雖賠償被害人部分受害金額
    ，但相較於已知被害人（實則尚有未知被害人如未報案或未
    被查知者）受害金額達394萬6,971元，實則有如杯水車薪，
    難以回復渠等所受損害，原審僅以上列被告賠償少量金額即
    予大幅減刑，尚有未妥」等語，然查量刑輕重，係屬事實審
    法院得依職權自由裁量之事項，苟已斟酌刑法第57條各款所
    列情狀而未逾越法定刑度，不得遽指為違法（72年台上字第
    6696號判例參照），核原審判決對被告午○○、玄○○、宙
    ○○、寅○○、辰○○、己○○等人量刑部分，與附件確定
    之最高法院類似案件之量刑刑度並無太大差異，況本件被告
    等人有賠償被害人亦經敘明理由於前，而原審並載明量刑審
    酌事由，則檢察官之上訴應為無理由。另被告午○○、寅○○、辰○○等人上訴否認犯罪，核與卷證資料不符，並非可
    採。被告玄○○上訴要求從輕量刑，希望不要被關與緩刑，
    因其有前案核與緩刑宣告要件不符，且原審記載量刑審酌事
    由並無不當，又常業詐欺之法定最低本刑並無法易科罰金，
    被告己○○上訴，要求減輕，但原審記載量刑審酌事由並無
    不當，是其等之上訴並無理由。而被告宙○○上訴要求宣告
    緩刑，因檢察官對被告宙○○求處緩刑，原審未予以宣告緩
    刑，未記載理由，而有不當，然原審判決關於被告午○○、
    辰○○、玄○○、寅○○、己○○、宙○○等人之部分既有
    以上可議，自應將原判決上述部分予以撤銷改判。
(四)、爰審酌被告午○○、玄○○、宙○○、寅○○、辰○○、己○○均年輕力壯，不思靠己勞力獲取正當報酬，為圖不法財
    物，而共組詐欺集團，詐騙群眾金錢，被害人多達數十人，
    其犯罪所生之危害至為重大，且被告辰○○尚於緩刑期中，
    竟不知潔身自好而再犯本案，實屬不該；惟兼衡被告玄○○
    、己○○皆素行尚佳，且被告午○○已賠償被害人等共58萬
    6083元、辰○○賠償共4萬元、玄○○賠償共8萬元、宙○○
    賠償共3萬元、寅○○賠償共3萬5千元、己○○賠償共6萬元
    ，足見其等尚有悔意，暨犯後於原審坦承犯行，及本件被告
    午○○、辰○○係主謀，被告玄○○與共同被告Ｂ○○、Ｃ
    ○○、Ｄ○○等人係接聽電話，被告宙○○係負責領款，被
    告寅○○、己○○係負責提供人頭帳戶等，依其角色不同等
    一切情狀，斟酌附件類似案件確定案件之判決，與檢察官於
    原審之求刑刑度，被告玄○○上訴求刑之陳述與提出之扣繳
    憑單等證物，分別量處被告午○○有期徒刑貳年陸月、玄○○有期徒刑壹年伍月、宙○○有期徒刑壹年陸月、寅○○有
    期徒刑壹年柒月、辰○○有期徒刑貳年、己○○有期徒刑壹
    年陸月。查被告宙○○於行為後，刑法在年2月2日修正公布
    ，95年7月1日施行，有關緩刑之宣告，應適用新法第74條之
    規定，有最高法院95年度第8次刑事庭決議紀錄可考。本件
    被告宙○○前未曾受有期徒刑以上刑之宣告，有臺灣高等法
    院被告前案紀錄表在卷可按，其因一時失慮，致罹刑典，經
    此偵查、審判教訓後，應知警惕而無再犯之虞，且其於原審
    與本院坦承犯行，賠償被害人，目前有正當工作（卷附工作
    證明），檢察官於原審亦求處緩刑，因認暫不執行其刑為適
    當，爰併予宣告緩刑五年，用啟自新。
(五)、被告另行為後，刑法在94年2月2日修正公布，95年7月1施行
    ，有關沒收之宣告，因從刑附屬於主刑，除法律有特別規定
    外，依主刑所適用之法律，有最高法院95年度第8次刑事庭
    會議紀錄可考。按「共同正犯因相互間利用他人之行為，以
    遂行其犯意之實現，本於責任共同之原則，有關沒收部分，
    對於共犯間供犯罪所用之物，自均應為沒收之諭知（89年度
    台上字第6946號參照）。就扣案如附表三、附表五、附表六
    之物認皆為被告午○○等所組成之詐騙集團用來詐騙被害人
    供犯罪所用或供犯罪預備之物，扣案之3萬5千元及3萬元係
    因犯罪所得之物等情，業據被告午○○、辰○○、玄○○、
    宙○○、寅○○、己○○與共同被告Ｂ○○、Ｃ○○、Ｄ○○等人陳明在卷（原審卷三第35至38頁），故上開扣案物品
    均分別依修正前刑法第38條第1項第2款、第3款之規定宣告
    沒收。另附表四之扣押物品係為被告寅○○、己○○開設地
    下錢莊之營業用品，並無供該詐騙集團使用，已據被告寅○○、己○○陳述明確（原審卷三第34頁），爰不為沒收之宣
    告。附表七或係非供犯罪所用，或係非被告午○○等人所有
    之物，亦不為沒收之宣告。至被告寅○○、己○○就附表四
    之扣案物品，供承係渠等開設地下錢莊所用，是被告寅○○
    、己○○是否涉犯刑法345條常業重利罪嫌，應由檢察官另
    行偵辦（依卷內所示係簽分他案）。
三、不另為免訴諭知部分：
(一)、檢察官於第一審審理中擴張被告午○○、辰○○、玄○○、
    宙○○、寅○○、己○○上揭犯行，認渠等尚涉犯洗錢防制
    法第9條第1項之洗錢罪（檢察官當日之陳述為：「被告午○○、Ｂ○○、Ｃ○○、玄○○、宙○○、寅○○、辰○○、
    己○○、Ｄ○○擴張洗錢防制法第9條第1項洗錢罪認為有與
    常業詐欺成立牽連犯，其他被告部分，擴張有幫助詐欺與幫
    助洗錢成立牽連犯（原審卷二第32至33頁）」等語，然與本
    件類似事實之犯罪案件，最高法院確定判決僅論以常業詐欺
    罪之案件已有多件（如附件），此為審判實務上之見解，且
    按洗錢行為係指行為人為掩飾或隱匿自己或他人重大犯罪所
    得財物或財產上之利益（洗錢防制法第2條第1款），或行為
    人收受、搬運、寄藏、故買或牙保他人因重大犯罪所得財物
    或財產上之利益（同法第2條第2款）。按洗錢防制法之制定
    ，旨在規範特定重大犯罪（詳見該法第3條）不法所得之資
    金或財產，藉由洗錢行為，諸如經由各種金融機關或其他交
    易管道，轉換成為合法來源之資金或財產，以切斷資金與當
    初犯罪行為之關連性，俾便於隱匿其犯罪行為或該資金不法
    來源或本質，以逃避追訴、處罰。該法之制定背景（參見立
    法院公報第85卷第43期院會紀錄第66頁至第78頁），主要係
    針對預防鉅額贓款，經由洗錢行為轉變為合法來源，造成資
    金流向之中斷，使偵查機關無法藉由資金之流向，追查不法
    前行為之犯罪行為人。足見其所保護之法益為國家對特定重
    大犯罪之追訴及處罰，此觀該法第1條已明定：「為防制洗
    錢，追查犯罪，特制定本法」，而對不法之前行為其所侵害
    之一般法益，因已有該當各行為之構成要件加以保護，自非
    該法之立法目的甚明。又該法第2條第1款之洗錢行為，除利
    用不知情之合法管道（如金融機關）所為之典型行為外，固
    尚有其他掩飾、藏匿犯特定重大犯罪所得財產或利益之行為
    ，但仍須有旨在避免追訴、處罰而使其所得財物或利益之來
    源合法化，或改變該財物或利益之本質之犯意，始克相當，
    若僅係行為人對犯特定重大犯罪所得之財產或利益作直接使
    用或消費之處分行為，自非該法所規範之洗錢行為（92台上
    第3639號判決意旨參照）。
(二)、查被告午○○等人不用自己戶頭，而購買取得附表二之人頭
    帳戶，衡情其目的應係在供被害人匯入款項，並得逃避警方
    追查得知犯罪行為人，而非在切斷資金與當初犯罪行為之關
    連性，亦非在掩飾、藏匿犯特定重大犯罪所得財產或利益。
    又渠等詐騙得手後，由負責領款之宙○○將附表二所示帳戶
    內款項，提領出來或轉至被告午○○所指定之銀行帳戶中，
    其目的亦應係在使犯罪集團之首腦午○○能實際掌控、取得
    其等犯罪之所得，並無切斷資金與當初犯罪行為之關連性，
    或掩飾、藏匿犯特定重大犯罪所得財產或利益之可言。是公
    訴意旨所指被告午○○、辰○○、玄○○、宙○○、寅○○
    、己○○等人之行為，核與洗錢防制法第9條第1項洗錢罪之
    構成要件，尚屬有間。
(三)、此外，又查無其他積極證據足認被告午○○、辰○○、玄○○、宙○○、寅○○、己○○涉有公訴人所指之洗錢犯行，
    自不能證明被告午○○、辰○○、玄○○、宙○○、寅○○
    、己○○有此部分犯罪。因公訴意旨認此部分核與上揭論罪
    科刑部分，有方法結果之牽連關係，屬裁判上之一罪，原應
    不另為無罪之諭知。惟查95年7月1日修正施行之洗錢防制法
    第3條規定有關「重大犯罪」項目中，已將刑法第340條常業
    詐欺罪部分刪除，故修正後，原同法第9條第3項、第1項以
    洗錢為常業罪部分業已除罪化，故依刑事訴訟法第302條第4
    款之規定，犯罪後之法律已廢止其刑罰者，應為免訴之諭知
    。惟因公訴人認此部分與前開有罪部分有方法結果之裁判上
    一罪關係（適用行為時刑法第55條），對此部分爰不另為免
    訴之諭知。
據上論斷，應依刑事訴訟法第369條第1項前段、第364條、第299
條第1項前段，兒童及少年福利法第70條第1項前段，刑法第2條
第1項前段、第28條、第74條第1款，修正前刑法第340條、第47
條、第38條第1項第2款、第3款，罰金罰鍰提高標準條例第1條前
段，判決如主文。
本案經檢察官黃全祿到庭執行職務。
中    華    民    國    95    年    8    月     8    日
                  刑事第十二庭  審判長法  官  陳榮和
                                      法  官  張正亞
                                      法  官  施俊堯
以上正本證明與原本無異。
如不服本判決，應於收受送達後十日內向本院提出上訴書狀，其
未敘述上訴之理由者並得於提起上訴後十日內向本院補提理由書
（均須按他造當事人之人數附繕本）。
                                      書記官   陳彥蕖
中    華    民    國    95    年    8    月     8    日
附表一
┌──┬───┬────┬────┬────┬─────────┬─────┐
│編號│被害人│匯款時間│匯款地點│遭詐騙金│  犯  罪  手  法  │匯入詐騙集│
│    │      │        │        │額（新臺│                  │團之帳戶  │
│    │      │        │        │幣）    │                  │          │
├──┼───┼────┼────┼────┼─────────┼─────┤
│一  │申○○│92.10.1 │臺北市  │8,000   │在報紙分類廣告欄刊│甲Ｊ○中國│
│    │      │92.10.1 │內湖區  │45,000  │登男公關徵人廣告，│信託銀行港│
│    │      │92.10.2 │        │120,000 │誘騙被害人將所謂「│墘分行（帳│
│    │      │92.10.2 │        │80,000  │住宿費」、「保證金│號：000000│
│    │      │92.10.8 │        │91,000  │」匯入指定帳戶，被│000000）  │
│    │      │        │        │        │害人若欲索回匯出之│          │
│    │      │        │        │        │款項，即謊稱將以支│          │
│    │      │        │        │        │付支票之方式退款，│          │
│    │      │        │        │        │要求被害人再補足差│          │
│    │      │        │        │        │額始得領取。      │          │
├──┼───┼────┼────┼────┼─────────┼─────┤
│二  │癸○○│91.11.21│新竹市  │8,000   │在報紙分類廣告欄刊│1.Ｅ○○中│
│    │      │91.11.21│民生路、│5,000   │登男公關徵人廣告，│國信託銀行│
│    │      │91.11.25│中正路  │11,000  │誘騙被害人將所謂「│（帳號0000│
│    │      │91.12.12│        │14,101  │住宿費」、「保證金│00000000）│
│    │      │91.12.26│        │40,000  │」匯入指定帳戶，被│2.甲Ｌ○○│
│    │      │        │        │        │害人若欲索回匯出之│台新銀行（│
│    │      │        │        │        │款項，即謊稱將以支│帳號000000│
│    │      │        │        │        │付支票之方式退款，│00000000）│
│    │      │        │        │        │要求被害人再補足差│          │
│    │      │        │        │        │額始得領取。      │          │
├──┼───┼────┼────┼────┼─────────┼─────┤
│三  │乙○○│92.1.28 │台南縣  │8,000   │在報紙分類廣告欄刊│甲Ｋ○中國│
│    │      │92.1.28 │永康市  │5,000   │登男公關徵人廣告，│信託銀行（│
│    │      │92.2.12 │        │12,000  │誘騙被害人將所謂「│帳號000000│
│    │      │        │        │        │住宿費」、「保證金│000000）  │
│    │      │        │        │        │」匯入指定帳戶，被│          │
│    │      │        │        │        │害人若欲索回匯出之│          │
│    │      │        │        │        │款項，即謊稱將以支│          │
│    │      │        │        │        │付支票之方式退款，│          │
│    │      │        │        │        │要求被害人再補足差│          │
│    │      │        │        │        │額始得領取。      │          │
├──┼───┼────┼────┼────┼─────────┼─────┤
│四  │甲ｃ○│91.11.28│臺北市  │6,000   │在報紙分類廣告欄刊│Ｅ○○中國│
│    │      │91.11.28│士林區  │20,000  │登男公關徵人廣告，│信託銀行（│
│    │      │        │        │        │誘騙被害人將所謂「│帳號000000│
│    │      │        │        │        │住宿費」、「保證金│000000）  │
│    │      │        │        │        │」匯入指定帳戶，被│          │
│    │      │        │        │        │害人若欲索回匯出之│          │
│    │      │        │        │        │款項，即謊稱將以支│          │
│    │      │        │        │        │付支票之方式退款，│          │
│    │      │        │        │        │要求被害人再補足差│          │
│    │      │        │        │        │額始得領取。      │          │
├──┼───┼────┼────┼────┼─────────┼─────┤
│五  │卯○○│92.2.15 │嘉義市  │7,000   │在報紙分類廣告欄刊│甲Ｌ○○台│
│    │      │        │        │1,000   │登男公關徵人廣告，│新銀行（帳│
│    │      │        │        │16,000  │誘騙被害人將所謂「│號00000000│
│    │      │        │        │4,000   │住宿費」、「保證金│000000）  │
│    │      │        │        │27,000  │」匯入指定帳戶，被│          │
│    │      │        │        │3,000   │害人若欲索回匯出之│          │
│    │      │        │        │        │款項，即謊稱將以支│          │
│    │      │        │        │        │付支票之方式退款，│          │
│    │      │        │        │        │要求被害人再補足差│          │
│    │      │        │        │        │額始得領取。      │          │
├──┼───┼────┼────┼────┼─────────┼─────┤
│六  │甲○○│91.6.10 │新竹縣  │140,000 │在報紙分類廣告欄刊│1.甲Ｍ○中│
│    │      │91.6.20 │        │200,000 │登男公關徵人廣告，│國信託銀行│
│    │      │91.6.22 │        │50,000  │誘騙被害人將所謂「│永康分行（│
│    │      │91.6.26 │        │100,000 │住宿費」、「保證金│帳號000000│
│    │      │91.7.12 │        │200,000 │」匯入指定帳戶，被│000000）  │
│    │      │        │        │250,000 │害人若欲索回匯出之│2.Ｈ○○中│
│    │      │        │        │        │款項，即謊稱將以支│國農民銀行│
│    │      │        │        │        │付支票之方式退款，│開元分行（│
│    │      │        │        │        │要求被害人再補足差│台南市）（│
│    │      │        │        │        │額始得領取。      │帳號000000│
│    │      │        │        │        │                  │00000）   │
│    │      │        │        │        │                  │3.甲Ｊ○中│
│    │      │        │        │        │                  │國信託銀行│
│    │      │        │        │        │                  │港墘分行（│
│    │      │        │        │        │                  │帳號000000│
│    │      │        │        │        │                  │000000）  │
│    │      │        │        │        │                  │4.Ｇ○○台│
│    │      │        │        │        │                  │南大光郵局│
│    │      │        │        │        │                  │（帳號0000│
│    │      │        │        │        │                  │0000000000│
│    │      │        │        │        │                  │）        │
│    │      │        │        │        │                  │5.Ｋ○○第│
│    │      │        │        │        │                  │一銀行大灣│
│    │      │        │        │        │                  │分行（帳號│
│    │      │        │        │        │                  │0000000000│
│    │      │        │        │        │                  │3）       │
├──┼───┼────┼────┼────┼─────────┼─────┤
│七  │甲ｄ○│91.6    │臺北市  │7,000   │在報紙分類廣告欄刊│甲Ｊ○中國│
│    │      │91.6    │成功路板│40,000  │登男公關徵人廣告，│信託銀行港│
│    │      │91.6    │信銀行、│68,000  │誘騙被害人將所謂「│墘分行（帳│
│    │      │91.6    │中山北路│100,000 │住宿費」、「保證金│號00000000│
│    │      │91.8.2  │中國商銀│7,000   │」匯入指定帳戶，被│0000、0000│
│    │      │91.8.3  │        │8,000   │害人若欲索回匯出之│00000000）│
│    │      │91.8.3  │        │100,000 │款項，即謊稱將以支│          │
│    │      │91.10.24│        │10,118  │付支票之方式退款，│          │
│    │      │        │        │        │要求被害人再補足差│          │
│    │      │        │        │        │額始得領取。      │          │
├──┼───┼────┼────┼────┼─────────┼─────┤
│八  │亥○○│91.12.10│臺北市  │10,000  │在報紙分類廣告欄刊│甲Ｊ○中國│
│    │      │        │中正區館│        │登男公關徵人廣告，│信託銀行港│
│    │      │        │前路土地│        │誘騙被害人將所謂「│墘分行（帳│
│    │      │        │銀行    │        │住宿費」、「保證金│號00000000│
│    │      │        │        │        │」匯入指定帳戶，被│0000）    │
│    │      │        │        │        │害人若欲索回匯出之│          │
│    │      │        │        │        │款項，即謊稱將以支│          │
│    │      │        │        │        │付支票之方式退款，│          │
│    │      │        │        │        │要求被害人再補足差│          │
│    │      │        │        │        │額始得領取。      │          │
├──┼───┼────┼────┼────┼─────────┼─────┤
│九  │戌○○│92.4.3  │新竹市  │10      │在報紙刊登色情仲介│甲Ｎ○大眾│
│    │      │92.4.3  │        │10      │廣告，以查核身分為│銀行台北分│
│    │      │        │        │        │由，誘騙被害人至提│行（帳號00│
│    │      │        │        │        │款機依指示操作，然│0000000000│
│    │      │        │        │        │實際從事將被害人帳│）        │
│    │      │        │        │        │戶內之款項匯往詐騙│          │
│    │      │        │        │        │集團使用之人頭帳戶│          │
│    │      │        │        │        │。                │          │
├──┼───┼────┼────┼────┼─────────┼─────┤
│十  │甲Ｙ○│92.4.3  │台中縣  │10,221  │在報紙刊登色情仲介│甲Ｎ○大眾│
│    │      │92.4.3  │        │4,298   │廣告，以查核身分為│銀行台北分│
│    │      │        │        │        │由，誘騙被害人至提│行（帳號00│
│    │      │        │        │        │款機依指示操作，然│0000000000│
│    │      │        │        │        │實際從事將被害人帳│）        │
│    │      │        │        │        │戶內之款項匯往詐騙│          │
│    │      │        │        │        │集團使用之人頭帳戶│          │
│    │      │        │        │        │。                │          │
├──┼───┼────┼────┼────┼─────────┼─────┤
│十一│丁○○│92.3.11 │桃園縣  │23,047  │在報紙刊登色情仲介│甲Ｎ○大眾│
│    │      │92.3.12 │        │23,047  │廣告，以查核身分為│銀行台北分│
│    │      │        │        │        │由，誘騙被害人至提│行（帳號00│
│    │      │        │        │        │款機依指示操作，然│0000000000│
│    │      │        │        │        │實際從事將被害人帳│）        │
│    │      │        │        │        │戶內之款項匯往詐騙│          │
│    │      │        │        │        │集團使用之人頭帳戶│          │
│    │      │        │        │        │。                │          │
├──┼───┼────┼────┼────┼─────────┼─────┤
│十二│庚○○│92.3.21 │桃園市  │2,810   │在報紙刊登色情仲介│甲Ｎ○大眾│
│    │      │        │        │        │廣告，以查核身分為│銀行台北分│
│    │      │        │        │        │由，誘騙被害人至提│行（帳號00│
│    │      │        │        │        │款機依指示操作，然│0000000000│
│    │      │        │        │        │實際從事將被害人帳│）        │
│    │      │        │        │        │戶內之款項匯往詐騙│          │
│    │      │        │        │        │集團使用之人頭帳戶│          │
│    │      │        │        │        │。                │          │
├──┼───┼────┼────┼────┼─────────┼─────┤
│十三│天○○│91.10.2 │桃園縣  │8,000   │在報紙分類廣告欄刊│甲Ｊ○中國│
│    │      │91.10.3 │中壢市  │10,000  │登男公關徵人廣告，│信託銀行港│
│    │      │        │        │        │誘騙被害人將所謂「│墘分行（帳│
│    │      │        │        │        │住宿費」、「保證金│號00000000│
│    │      │        │        │        │」匯入指定帳戶，被│0000）    │
│    │      │        │        │        │害人若欲索回匯出之│          │
│    │      │        │        │        │款項，即謊稱將以支│          │
│    │      │        │        │        │付支票之方式退款，│          │
│    │      │        │        │        │要求被害人再補足差│          │
│    │      │        │        │        │額始得領取。      │          │
├──┼───┼────┼────┼────┼─────────┼─────┤
│十四│巳○○│92.3.23 │臺北縣  │3,000   │在報紙刊登色情仲介│甲Ｎ○大眾│
│    │      │        │鶯歌鎮  │3,000   │廣告，以查核身分為│銀行台北分│
│    │      │        │        │3,000   │由，誘騙被害人至提│行（帳號00│
│    │      │        │        │99,982  │款機依指示操作，然│0000000000│
│    │      │        │        │99,982  │實際從事將被害人帳│）        │
│    │      │        │        │99,982  │戶內之款項匯往詐騙│          │
│    │      │        │        │99,982  │集團使用之人頭帳戶│          │
│    │      │        │        │99,982  │。                │          │
│    │      │        │        │99,982  │                  │          │
│    │      │        │        │99,982  │                  │          │
├──┼───┼────┼────┼────┼─────────┼─────┤
│十五│Ａ○○│92.3.25 │新竹市  │48,963  │在報紙分類廣告欄刊│1.甲Ｎ○大│
│    │      │92.3.25 │北大路、│99,982  │登男公關徵人廣告，│眾銀行台北│
│    │      │92.3.25 │中正東路│99,928  │誘騙被害人將所謂「│分行（帳號│
│    │      │92.3.26 │        │99,982  │住宿費」、「保證金│0000000000│
│    │      │92.3.26 │        │3,900   │」匯入指定帳戶，被│000）     │
│    │      │92.3.26 │        │28,693  │害人若欲索回匯出之│2.甲Ｐ○國│
│    │      │92.3.26 │        │28,093  │款項，即謊稱將以支│泰世華銀行│
│    │      │92.3.26 │        │14,996  │付支票之方式退款，│東門分行（│
│    │      │        │        │        │要求被害人再補足差│帳號000000│
│    │      │        │        │        │額始得領取。      │0000000） │
│    │      │        │        │        │                  │3.台新銀行│
│    │      │        │        │        │                  │帳戶（帳號│
│    │      │        │        │        │                  │0000000000│
│    │      │        │        │        │                  │000000000 │
│    │      │        │        │        │                  │）        │
├──┼───┼────┼────┼────┼─────────┼─────┤
│十六│地○○│92.4.6  │臺北市  │1       │在報紙刊登色情仲介│甲Ｎ○大眾│
│    │      │        │士林區  │        │廣告，以查核身分為│銀行台北分│
│    │      │        │        │        │由，誘騙被害人至提│行（帳號00│
│    │      │        │        │        │款機依指示操作，然│0000000000│
│    │      │        │        │        │實際從事將被害人帳│）        │
│    │      │        │        │        │戶內之款項匯往詐騙│          │
│    │      │        │        │        │集團使用之人頭帳戶│          │
│    │      │        │        │        │。                │          │
├──┼───┼────┼────┼────┼─────────┼─────┤
│十七│辛○○│92.4.3  │新竹市  │14,349  │在報紙刊登色情仲介│甲Ｎ○大眾│
│    │      │        │        │        │廣告，以查核身分為│銀行台北分│
│    │      │        │        │        │由，誘騙被害人至提│行（帳號00│
│    │      │        │        │        │款機依指示操作，然│0000000000│
│    │      │        │        │        │實際從事將被害人帳│）        │
│    │      │        │        │        │戶內之款項匯往詐騙│          │
│    │      │        │        │        │集團使用之人頭帳戶│          │
│    │      │        │        │        │。                │          │
├──┼───┼────┼────┼────┼─────────┼─────┤
│十八│壬○○│91.12.16│臺北縣  │31,108  │在報紙刊登代工或徵│帳號000000│
│    │      │91.12.16│蘆洲市  │14,608  │手機簡訊發送員之廣│000000    │
│    │      │91.12.17│        │45,611  │告，向被害人佯稱先│          │
│    │      │        │        │        │支付薪資，誘騙被害│          │
│    │      │        │        │        │人至提款機依指示操│          │
│    │      │        │        │        │作，然實際從事將被│          │
│    │      │        │        │        │害人帳戶內之款項匯│          │
│    │      │        │        │        │往詐騙集團使用之人│          │
│    │      │        │        │        │頭帳戶。          │          │
├──┼───┼────┼────┼────┼─────────┼─────┤
│十九│丙○○│91.6.3  │彰化縣  │20,000  │在報紙刊登代工或徵│甲Ｊ○中國│
│    │      │        │員林鎮土│        │手機簡訊發送員之廣│信託銀行港│
│    │      │        │地銀行  │        │告，向被害人佯稱先│墘分行（帳│
│    │      │        │        │        │支付薪資，誘騙被害│號00000000│
│    │      │        │        │        │人至提款機依指示操│0000）    │
│    │      │        │        │        │作，然實際從事將被│          │
│    │      │        │        │        │害人帳戶內之款項匯│          │
│    │      │        │        │        │往詐騙集團使用之人│          │
│    │      │        │        │        │頭帳戶。          │          │
├──┼───┼────┼────┼────┼─────────┼─────┤
│二十│黃○○│91.11.27│花蓮縣  │5,031   │在報紙刊登代工或徵│甲Ｎ○大眾│
│    │      │        │        │5,031   │手機簡訊發送員之廣│銀行台北分│
│    │      │        │        │5,031   │告，向被害人佯稱先│行（帳號00│
│    │      │        │        │        │支付薪資，誘騙被害│0000000000│
│    │      │        │        │        │人至提款機依指示操│）        │
│    │      │        │        │        │作，然實際從事將被│          │
│    │      │        │        │        │害人帳戶內之款項匯│          │
│    │      │        │        │        │往詐騙集團使用之人│          │
│    │      │        │        │        │頭帳戶。          │          │
├──┼───┼────┼────┼────┼─────────┼─────┤
│二一│丑○○│91.11.28│臺北縣  │5,008   │在報紙刊登代工或徵│甲Ｎ○大眾│
│    │      │        │        │6,008   │手機簡訊發送員之廣│銀行台北分│
│    │      │        │        │10,008  │告，向被害人佯稱先│行（帳號00│
│    │      │        │        │        │支付薪資，誘騙被害│0000000000│
│    │      │        │        │        │人至提款機依指示操│）        │
│    │      │        │        │        │作，然實際從事將被│          │
│    │      │        │        │        │害人帳戶內之款項匯│          │
│    │      │        │        │        │往詐騙集團使用之人│          │
│    │      │        │        │        │頭帳戶。          │          │
├──┼───┼────┼────┼────┼─────────┼─────┤
│二二│酉○○│92.1.3  │台中市  │10,110  │在報紙刊登代工或徵│甲Ｏ○華南│
│    │      │        │        │        │手機簡訊發送員之廣│銀行金華分│
│    │      │        │        │        │告，向被害人佯稱先│行（台南市│
│    │      │        │        │        │支付薪資，誘騙被害│）（帳號00│
│    │      │        │        │        │人至提款機依指示操│0000000000│
│    │      │        │        │        │作，然實際從事將被│）        │
│    │      │        │        │        │害人帳戶內之款項匯│          │
│    │      │        │        │        │往詐騙集團使用之人│          │
│    │      │        │        │        │頭帳戶。          │          │
├──┼───┼────┼────┼────┼─────────┼─────┤
│二三│子○○│91.11.29│台中縣  │17,767  │在報紙刊登代工或徵│甲Ｎ○大眾│
│    │      │        │沙鹿郵局│40,438  │手機簡訊發送員之廣│銀行台北分│
│    │      │        │        │58,619  │告，向被害人佯稱先│行（帳號00│
│    │      │        │        │        │支付薪資，誘騙被害│0000000000│
│    │      │        │        │        │人至提款機依指示操│）        │
│    │      │        │        │        │作，然實際從事將被│          │
│    │      │        │        │        │害人帳戶內之款項匯│          │
│    │      │        │        │        │往詐騙集團使用之人│          │
│    │      │        │        │        │頭帳戶。          │          │
├──┼───┼────┼────┼────┼─────────┼─────┤
│二四│未○○│91.12.2 │臺北縣  │4,006   │在報紙刊登代工或徵│甲Ｎ○大眾│
│    │      │91.12.3 │三重市  │4,088   │手機簡訊發送員之廣│銀行台北分│
│    │      │        │        │        │告，向被害人佯稱先│行（帳號00│
│    │      │        │        │        │支付薪資，誘騙被害│0000000000│
│    │      │        │        │        │人至提款機依指示操│）        │
│    │      │        │        │        │作，然實際從事將被│          │
│    │      │        │        │        │害人帳戶內之款項匯│          │
│    │      │        │        │        │往詐騙集團使用之人│          │
│    │      │        │        │        │頭帳戶。          │          │
├──┼───┼────┼────┼────┼─────────┼─────┤
│二五│戊○○│92.1.15 │南投縣  │5,059   │在報紙刊登代工或徵│甲Ｏ○遠東│
│    │      │92.1.16 │        │10,000  │手機簡訊發送員之廣│銀行台南分│
│    │      │        │        │        │告，向被害人佯稱先│行（帳號00│
│    │      │        │        │        │支付薪資，誘騙被害│0000000000│
│    │      │        │        │        │人至提款機依指示操│00）      │
│    │      │        │        │        │作，然實際從事將被│          │
│    │      │        │        │        │害人帳戶內之款項匯│          │
│    │      │        │        │        │往詐騙集團使用之人│          │
│    │      │        │        │        │頭帳戶。          │          │
├──┼───┼────┼────┼────┼─────────┼─────┤
│二六│宇○○│91.12.26│臺北縣  │23,000  │在報紙刊登代工或徵│甲Ｎ○大眾│
│    │      │        │中和市彰│28,000  │手機簡訊發送員之廣│銀行台北分│
│    │      │        │化銀行  │        │告，向被害人佯稱先│行（帳號00│
│    │      │        │        │        │支付薪資，誘騙被害│0000000000│
│    │      │        │        │        │人至提款機依指示操│）        │
│    │      │        │        │        │作，然實際從事將被│          │
│    │      │        │        │        │害人帳戶內之款項匯│          │
│    │      │        │        │        │往詐騙集團使用之人│          │
│    │      │        │        │        │頭帳戶。          │          │
├──┴───┴────┴────┴────┴─────────┴─────┤
│上列被害人遭詐騙金額共計3,398,954元                                       │
└─────────────────────────────────────┘
附表二
┌──┬────┬─────────────┬────────┐
│編號│ 戶 名  │供詐騙集團使用之銀行帳戶  │   帳     號    │
├──┼────┼─────────────┼────────┤
│一  │Ｋ○○  │第一銀行大灣分行（臺南縣）│00000000003號   │
├──┼────┼─────────────┼────────┤
│二  │甲Ｎ○  │大眾銀行臺北分行          │000000000000號  │
├──┼────┼─────────────┼────────┤
│三  │甲Ｏ○  │遠東國際商業銀行臺南分行  │00000000000000號│
│    │        ├─────────────┼────────┤
│    │        │華南銀行金華分行（臺南市）│000000000000號  │
├──┼────┼─────────────┼────────┤
│四  │甲Ｌ○○│台新銀行                  │00000000000000號│
├──┼────┼─────────────┼────────┤
│五  │甲Ｑ○  │上海銀行                  │00000000000000號│
├──┼────┼─────────────┼────────┤
│六  │甲Ｐ○  │國泰世華銀行東門分行      │0000000000000號 │
├──┼────┼─────────────┼────────┤
│七  │Ｅ○○  │中國信託商業銀行          │000000000000號  │
├──┼────┼─────────────┼────────┤
│八  │Ｆ○○  │中國信託商業銀行          │000000000000號  │
├──┼────┼─────────────┼────────┤
│九  │甲Ｋ○  │中國信託商業銀行          │000000000000號  │
├──┼────┼─────────────┼────────┤
│十  │Ｊ○○  │聯邦商業銀行鳳山分行      │000000000000號  │
├──┼────┼─────────────┼────────┤
│十一│Ｉ○○  │萬通銀行臺中分行          │00000000000000號│
│    │        ├─────────────┼────────┤
│    │        │建華商業銀行南臺中分行    │00000000000000號│
├──┼────┼─────────────┼────────┤
│十二│Ｇ○○  │臺南大光郵局              │000000000000號  │
├──┼────┼─────────────┼────────┤
│十三│Ｈ○○  │中國農民銀行開元分行      │00000000000號   │
├──┼────┼─────────────┼────────┤
│十四│甲Ｊ○  │中國信託商業銀行港墘分行  │000000000000號  │
├──┼────┼─────────────┼────────┤
│十五│甲Ｍ○  │中國信託商業銀行永康分行  │000000000000號  │
└──┴────┴─────────────┴────────┘
附表三（92年4月8日於宙○○住處查獲物品）
┌──┬────────────┬─────────────┐
│編號│        查扣物品        │應否為沒收之諭知及應沒收物│
├──┼────────────┼─────────────┤
│一  │台新銀行存摺1本         │為共犯所有供犯罪預備之物，│
│    │（戶名：甲Ｖ○、帳號：00│應依刑法第38條第1 項第2 款│
│    │000000000000）          │沒收之。                  │
├──┼────────────┼─────────────┤
│二  │萬通銀行存摺1本         │為共犯所有供犯罪所用之物，│
│    │（戶名：Ｉ○○、帳號：00│應依刑法第38條第1 項第2 款│
│    │000000000000）          │沒收之。                  │
├──┼────────────┼─────────────┤
│三  │上海商業銀行存摺1 本    │為共犯所有供犯罪所用之物，│
│    │（戶名：甲Ｑ○、帳號：00│應依刑法第38條第1 項第2 款│
│    │000000000000）          │沒收之。                  │
├──┼────────────┼─────────────┤
│四  │台新銀行存摺1本         │為共犯所有供犯罪預備之物，│
│    │（戶名：甲ｅ○、帳號：00│應依刑法第38條第1 項第2 款│
│    │000000000000）          │沒收之。                  │
├──┼────────────┼─────────────┤
│五  │建華銀行存摺1本         │為共犯所有供犯罪所用之物，│
│    │（戶名：Ｉ○○、帳號：00│應依刑法第38條第1 項第2 款│
│    │000000000000）          │沒收之。                  │
├──┼────────────┼─────────────┤
│六  │新竹國際商業銀行存摺1本 │為共犯所有供犯罪預備之物，│
│    │（戶名：甲Ｖ○、帳號：00│應依刑法第38條第1 項第2 款│
│    │000000000）             │沒收之。                  │
├──┼────────────┼─────────────┤
│七  │聯邦銀行存摺1本         │為共犯所有供犯罪所用之物，│
│    │（戶名：Ｊ○○、帳號：00│應依刑法第38條第1 項第2 款│
│    │0000000000）            │沒收之。                  │
├──┼────────────┼─────────────┤
│八  │大眾銀行存摺1本         │為共犯所有供犯罪所用之物，│
│    │（戶名：甲Ｎ○、帳號：00│應依刑法第38條第1 項第2 款│
│    │0000000000）            │沒收之。                  │
├──┼────────────┼─────────────┤
│九  │郵局存摺1本             │為共犯所有供犯罪所用之物，│
│    │（戶名：辰○○、帳號：00│應依刑法第38條第1 項第2 款│
│    │000000000000）          │沒收之。                  │
├──┼────────────┼─────────────┤
│十  │郵局存摺1本             │為共犯所有供犯罪預備之物，│
│    │（戶名：甲ｆ○、帳號：00│應依刑法第38條第1 項第2 款│
│    │000000000000）          │沒收之。                  │
├──┼────────────┼─────────────┤
│十一│遠東商業銀行存摺1本     │為共犯所有供犯罪所用之物，│
│    │（戶名：甲Ｏ○、帳號：00│應依刑法第38條第1 項第2 款│
│    │000000000002）          │沒收之。                  │
├──┼────────────┼─────────────┤
│十二│中國信託商業銀行存摺1本 │為共犯所有供犯罪預備之物，│
│    │（戶名：甲ｇ○、帳號：00│應依刑法第38條第1 項第2 款│
│    │0000000000）            │沒收之。                  │
├──┼────────────┼─────────────┤
│十三│華南商業銀行存摺1本     │為共犯所有供犯罪預備之物，│
│    │（戶名：甲ｈ○、帳號：00│應依刑法第38條第1 項第2 款│
│    │0000000000）            │沒收之。                  │
├──┼────────────┼─────────────┤
│十四│華南商業銀行存摺1本     │為共犯所有供犯罪所用之物，│
│    │（戶名：甲Ｏ○、帳號：00│應依刑法第38條第1 項第2 款│
│    │0000000000）            │沒收之。                  │
├──┼────────────┼─────────────┤
│十五│國泰銀行存摺1本         │為共犯所有供犯罪所用之物，│
│    │（戶名：甲Ｐ○、帳號：00│應依刑法第38條第1 項第2 款│
│    │00000000000）           │沒收之。                  │
├──┼────────────┼─────────────┤
│十六│第一商業銀行存摺1本     │為共犯所有供犯罪預備之物，│
│    │（戶名：甲Ｖ○、帳號：00│應依刑法第38條第1 項第2 款│
│    │000000000）             │沒收之。                  │
├──┼────────────┼─────────────┤
│十七│臺灣企銀存摺1本         │為共犯所有供犯罪預備之物，│
│    │（戶名：甲Ｖ○、帳號：00│應依刑法第38條第1 項第2 款│
│    │000000000）             │沒收之。                  │
├──┼────────────┼─────────────┤
│十八│台新銀行提款卡1張       │為共犯所有供犯罪所用之物，│
│    │（帳號：00000000000000）│應依刑法第38條第1 項第2 款│
│    │                        │沒收之。                  │
├──┼────────────┼─────────────┤
│十九│萬通銀行提款卡1 張      │為共犯所有供犯罪所用之物，│
│    │（帳號：00000000000000）│應依刑法第38條第1 項第2 款│
│    │                        │沒收之。                  │
├──┼────────────┼─────────────┤
│二十│上海商業銀行提款卡1張   │為共犯所有供犯罪所用之物，│
│    │（帳號：00000000000000）│應依刑法第38條第1 項第2 款│
│    │                        │沒收之。                  │
├──┼────────────┼─────────────┤
│二一│台新銀行提款卡1張       │為共犯所有供犯罪所用之物，│
│    │（帳號：00000000000000）│應依刑法第38條第1 項第2 款│
│    │                        │沒收之。                  │
├──┼────────────┼─────────────┤
│二二│建華銀行提款卡1 張      │為共犯所有供犯罪所用之物，│
│    │（帳號：00000000000000）│應依刑法第38條第1 項第2 款│
│    │                        │沒收之。                  │
├──┼────────────┼─────────────┤
│二三│新竹國際商業銀行提款卡1 │為共犯所有供犯罪所用之物，│
│    │張                      │應依刑法第38條第1 項第2 款│
│    │（帳號：00000000000）   │沒收之。                  │
├──┼────────────┼─────────────┤
│二四│聯邦銀行提款卡1張       │為共犯所有供犯罪所用之物，│
│    │（帳號：000000000000）  │應依刑法第38條第1 項第2 款│
│    │                        │沒收之。                  │
├──┼────────────┼─────────────┤
│二五│大眾銀行提款卡1張       │為共犯所有供犯罪所用之物，│
│    │（帳號：000000000000）  │應依刑法第38條第1 項第2 款│
│    │                        │沒收之。                  │
├──┼────────────┼─────────────┤
│二六│郵局提款卡1張           │為共犯所有供犯罪所用之物，│
│    │（帳號：00000000000000）│應依刑法第38條第1 項第2 款│
│    │                        │沒收之。                  │
├──┼────────────┼─────────────┤
│二七│遠東商業銀行提款卡1張   │為共犯所有供犯罪所用之物，│
│    │（帳號：00000000000000）│應依刑法第38條第1 項第2 款│
│    │                        │沒收之。                  │
├──┼────────────┼─────────────┤
│二八│華南商業銀行提款卡1張   │為共犯所有供犯罪所用之物，│
│    │（帳號：000000000000）  │應依刑法第38條第1 項第2 款│
│    │                        │沒收之。                  │
├──┼────────────┼─────────────┤
│二九│華南商業銀行提款卡1張   │為共犯所有供犯罪所用之物，│
│    │（帳號：000000000000）  │應依刑法第38條第1 項第2 款│
│    │                        │沒收之。                  │
├──┼────────────┼─────────────┤
│三十│國泰銀行提款卡1 張      │為共犯所有供犯罪所用之物，│
│    │（帳號：0000000000000） │應依刑法第38條第1 項第2 款│
│    │                        │沒收之。                  │
├──┼────────────┼─────────────┤
│三一│第一商業銀行提款卡1張   │為共犯所有供犯罪所用之物，│
│    │（帳號：00000000000）   │應依刑法第38條第1 項第2 款│
│    │                        │沒收之。                  │
├──┼────────────┼─────────────┤
│三二│臺灣企銀提款卡1張       │為共犯所有供犯罪所用之物，│
│    │（帳號：00000000000）   │應依刑法第38條第1 項第2 款│
│    │                        │沒收之。                  │
├──┼────────────┼─────────────┤
│三三│第一商業銀行提款卡1張   │為共犯所有供犯罪所用之物，│
│    │（帳號：00000000003）   │應依刑法第38條第1 項第2 款│
│    │                        │沒收之。                  │
├──┼────────────┼─────────────┤
│三四│中國信託銀行提款卡1張   │為共犯所有供犯罪所用之物，│
│    │（帳號：0000000000001） │應依刑法第38條第1 項第2 款│
│    │                        │沒收之。                  │
├──┼────────────┼─────────────┤
│三五│中國信託銀行提款卡1 張  │為共犯所有供犯罪所用之物，│
│    │（帳號：0000000000001） │應依刑法第38條第1 項第2 款│
│    │                        │沒收之。                  │
├──┼────────────┼─────────────┤
│三六│台新銀行金融卡1 張      │為共犯所有供犯罪所用之物，│
│    │（帳號：0000000000000000│應依刑法第38條第1 項第2 款│
│    │）                      │沒收之。                  │
├──┼────────────┼─────────────┤
│三七│甲Ｖ○等人印章7枚       │為共犯所有供犯罪預備之物，│
│    │                        │應依刑法第38條第1 項第2 款│
│    │                        │沒收之。                  │
├──┼────────────┼─────────────┤
│三八│0000000000等門號易付卡44│為共犯所有供犯罪所用之物，│
│    │套                      │應依刑法第38條第1 項第2 款│
│    │                        │沒收之。                  │
├──┼────────────┼─────────────┤
│三九│手機5支                 │為共犯所有供犯罪所用之物，│
│    │（手機序號：000000000000│應依刑法第38條第1 項第2 款│
│    │000、000000000000000、00│沒收之。                  │
│    │0000000000000、000000000│                          │
│    │000000、000000000000000 │                          │
│    │）                      │                          │
├──┼────────────┼─────────────┤
│四十│手機SIM卡5張            │為共犯所有供犯罪所用之物，│
│    │（門號：0000000000、0000│應依刑法第38條第1 項第2 款│
│    │000000、0000000000、0000│沒收之。                  │
│    │000000、0000000000）    │                          │
├──┼────────────┼─────────────┤
│四一│名片3盒                 │為共犯所有供犯罪所用之物，│
│    │                        │應依刑法第38條第1 項第2 款│
│    │                        │沒收之。                  │
├──┼────────────┼─────────────┤
│四二│純情少女（0000000000）等│為共犯所有供犯罪所用之物，│
│    │印章4枚                 │應依刑法第38條第1 項第2 款│
│    │                        │沒收之。                  │
├──┼────────────┼─────────────┤
│四三│商業本票簿4本           │為共犯所有供犯罪所用之物，│
│    │                        │應依刑法第38條第1 項第2 款│
│    │                        │沒收之。                  │
├──┼────────────┼─────────────┤
│四四│筆記簿8本               │為共犯所有供犯罪所用之物，│
│    │                        │應依刑法第38條第1 項第2 款│
│    │                        │沒收之。                  │
├──┼────────────┼─────────────┤
│四五│中華電信電話繳費單8張   │為共犯所有供犯罪所用之物，│
│    │                        │應依刑法第38條第1 項第2 款│
│    │                        │沒收之。                  │
├──┼────────────┼─────────────┤
│四六│匯款單（受款人：甲Ｅ○）│為共犯所有供犯罪所用之物，│
│    │、劃撥收據（收款帳號：小│應依刑法第38條第1 項第2 款│
│    │兵立大功廣告社）等資料5 │沒收之。                  │
│    │張                      │                          │
├──┼────────────┼─────────────┤
│四七│辰○○身分證1張         │為被告辰○○所有供犯罪所用│
│    │                        │之物，應依刑法第38條第1 項│
│    │                        │第2 款沒收之。            │
├──┼────────────┼─────────────┤
│四八│新臺幣3萬元             │為共犯所有供因犯罪所得之物│
│    │                        │，應依刑法第38條第1 項第3 │
│    │                        │款沒收之。                │
└──┴────────────┴─────────────┘
附表四（92年4月8日於寅○○住處查獲物品）
┌──┬────────────┬─────────────┐
│編號│        查扣物品        │應否為沒收之諭知及應沒收物│
├──┼────────────┼─────────────┤
│一  │甲ｉ○中華民國護照1 本、│非供犯罪所用之物，爰不為沒│
│    │本票1張                 │收之諭知。                │
├──┼────────────┼─────────────┤
│二  │存摺9本（甲ｊ○3本、甲ｋ│非供犯罪所用之物，爰不為沒│
│    │○1本、甲ｌ○1本、己○○│收之諭知。                │
│    │2本、寅○○2本）        │                          │
├──┼────────────┼─────────────┤
│三  │支票4張                 │非供犯罪所用之物，爰不為沒│
│    │                        │收之諭知。                │
├──┼────────────┼─────────────┤
│四  │汽車買賣合約書1張       │非供犯罪所用之物，爰不為沒│
│    │                        │收之諭知。                │
├──┼────────────┼─────────────┤
│五  │甲ｍ○本票裁定及法院裁定│非供犯罪所用之物，爰不為沒│
│    │書1份                   │收之諭知。                │
├──┼────────────┼─────────────┤
│六  │印章6個                 │非供犯罪所用之物，爰不為沒│
│    │                        │收之諭知。                │
├──┼────────────┼─────────────┤
│七  │甲Ｉ○權狀及他項權利證明│非供犯罪所用之物，爰不為沒│
│    │書4張                   │收之諭知。                │
├──┼────────────┼─────────────┤
│八  │手機5支                 │非供犯罪所用之物，爰不為沒│
│    │                        │收之諭知。                │
├──┼────────────┼─────────────┤
│九  │筆記簿2本               │非供犯罪所用之物，爰不為沒│
│    │                        │收之諭知。                │
├──┼────────────┼─────────────┤
│十  │陳代書名片1盒           │非供犯罪所用之物，爰不為沒│
│    │                        │收之諭知。                │
├──┼────────────┼─────────────┤
│十一│甲ｎ○本票2張           │非供犯罪所用之物，爰不為沒│
│    │                        │收之諭知。                │
├──┼────────────┼─────────────┤
│十二│甲ｏ○本票及護照3張     │非供犯罪所用之物，爰不為沒│
│    │                        │收之諭知。                │
├──┼────────────┼─────────────┤
│十三│甲ｐ○本票3張           │非供犯罪所用之物，爰不為沒│
│    │                        │收之諭知。                │
├──┼────────────┼─────────────┤
│十四│甲ｑ○本票3 張、戶口名簿│非供犯罪所用之物，爰不為沒│
│    │正本1份                 │收之諭知。                │
├──┼────────────┼─────────────┤
│十五│甲ｒ○本票3張、駕照1張、│非供犯罪所用之物，爰不為沒│
│    │行照1張                 │收之諭知。                │
├──┼────────────┼─────────────┤
│十六│甲ｓ○本票3張           │非供犯罪所用之物，爰不為沒│
│    │                        │收之諭知。                │
├──┼────────────┼─────────────┤
│十七│甲ｔ○本票3張           │非供犯罪所用之物，爰不為沒│
│    │                        │收之諭知。                │
├──┼────────────┼─────────────┤
│十八│甲ｕ○本票3張           │非供犯罪所用之物，爰不為沒│
│    │                        │收之諭知。                │
├──┼────────────┼─────────────┤
│十九│甲ｖ○本票3張           │非供犯罪所用之物，爰不為沒│
│    │                        │收之諭知。                │
├──┼────────────┼─────────────┤
│二十│甲ｗ○本票1張           │非供犯罪所用之物，爰不為沒│
│    │                        │收之諭知。                │
├──┼────────────┼─────────────┤
│二一│甲ｘ○本票1張           │非供犯罪所用之物，爰不為沒│
│    │                        │收之諭知。                │
├──┼────────────┼─────────────┤
│二二│甲ｙ○本票6張、駕照1張  │非供犯罪所用之物，爰不為沒│
│    │                        │收之諭知。                │
├──┼────────────┼─────────────┤
│二三│甲ｚ○本票2張、身分證1張│非供犯罪所用之物，爰不為沒│
│    │                        │收之諭知。                │
├──┼────────────┼─────────────┤
│二四│乙甲○支票1張、行照1張  │非供犯罪所用之物，爰不為沒│
│    │                        │收之諭知。                │
├──┼────────────┼─────────────┤
│二五│乙乙○○本票3張、身分證1│非供犯罪所用之物，爰不為沒│
│    │張                      │收之諭知。                │
├──┼────────────┼─────────────┤
│二六│乙丙○本票3張           │非供犯罪所用之物，爰不為沒│
│    │                        │收之諭知。                │
├──┼────────────┼─────────────┤
│二七│甲Ｖ○本票2張           │非供犯罪所用之物，爰不為沒│
│    │                        │收之諭知。                │
├──┼────────────┼─────────────┤
│二八│乙丁○本票6張、身分證1張│非供犯罪所用之物，爰不為沒│
│    │、駕照1張               │收之諭知。                │
├──┼────────────┼─────────────┤
│二九│乙戊○本票13張、身分證1 │非供犯罪所用之物，爰不為沒│
│    │張                      │收之諭知。                │
├──┼────────────┼─────────────┤
│三十│乙己○本票3張           │非供犯罪所用之物，爰不為沒│
│    │                        │收之諭知。                │
├──┼────────────┼─────────────┤
│三一│甲Ｉ○本票1張           │非供犯罪所用之物，爰不為沒│
│    │                        │收之諭知。                │
└──┴────────────┴─────────────┘
附表五（92年4月8日於午○○住處查獲物品）
┌──┬────────────┬─────────────┐
│編號│        查扣物品        │應否為沒收之諭知及應沒收物│
├──┼────────────┼─────────────┤
│一  │NOKIA手機2支            │為共犯所有且供犯罪所用之物│
│    │                        │，應依刑法第38條第1 項第2 │
│    │                        │款沒收之。                │
├──┼────────────┼─────────────┤
│二  │郵政劃撥儲金存款收據9張 │為共犯所有且供犯罪所用之物│
│    │                        │，應依刑法第38條第1 項第2 │
│    │                        │款沒收之。                │
├──┼────────────┼─────────────┤
│三  │安泰商業銀行支票1張     │為共犯所有且供犯罪所用之物│
│    │                        │，應依刑法第38條第1 項第2 │
│    │                        │款沒收之。                │
├──┼────────────┼─────────────┤
│四  │甲Ｈ○第一商業銀行存摺2 │雖供犯罪所用，惟為甲Ｈ○所│
│    │本（帳號：00000000000） │有，爰不為沒收之諭知。    │
├──┼────────────┼─────────────┤
│五  │Ｂ○○中壢新明郵局存摺1 │為被告Ｂ○○所有且供犯罪所│
│    │本（帳號：0000000）     │用之物，應依刑法第38條第1 │
│    │                        │項第2 款沒收之。          │
├──┼────────────┼─────────────┤
│六  │Ｂ○○中國信託商業銀行存│為被告Ｂ○○所有且供犯罪所│
│    │摺1本（帳號：00000000000│用之物，應依刑法第38條第1 │
│    │2）                     │項第2 款沒收之。          │
├──┼────────────┼─────────────┤
│七  │午○○私章2枚           │為被告午○○所有且供犯罪所│
│    │                        │用之物，應依刑法第38條第1 │
│    │                        │項第2 款沒收之。          │
├──┼────────────┼─────────────┤
│八  │筆記本2本               │為共犯所有且供犯罪所用之物│
│    │                        │，應依刑法第38條第1 項第2 │
│    │                        │款沒收之。                │
├──┼────────────┼─────────────┤
│九  │新臺幣3萬5千元          │為共犯所有供因犯罪所得之物│
│    │                        │，應依刑法第38條第1 項第3 │
│    │                        │款沒收之。                │
└──┴────────────┴─────────────┘
附表六（92年4月8日於Ｂ○○住處查獲物品）
┌──┬────────────┬─────────────┐
│編號│        查扣物品        │應否為沒收之諭知及應沒收物│
├──┼────────────┼─────────────┤
│一  │記事本16本              │為共犯所有且供犯罪所用之物│
│    │                        │，應依刑法第38條第1 項第2 │
│    │                        │款沒收之。                │
├──┼────────────┼─────────────┤
│二  │手機25支                │為共犯所有且供犯罪所用之物│
│    │                        │，應依刑法第38條第1 項第2 │
│    │                        │款沒收之。                │
├──┼────────────┼─────────────┤
│三  │手機電池10個            │為共犯所有且供犯罪所用之物│
│    │                        │，應依刑法第38條第1 項第2 │
│    │                        │款沒收之。                │
├──┼────────────┼─────────────┤
│四  │手機充電器15個          │為共犯所有且供犯罪所用之物│
│    │                        │，應依刑法第38條第1 項第2 │
│    │                        │款沒收之。                │
├──┼────────────┼─────────────┤
│五  │房屋租賃契約1本         │為共犯所有且供犯罪所用之物│
│    │                        │，應依刑法第38條第1 項第2 │
│    │                        │款沒收之。                │
├──┼────────────┼─────────────┤
│六  │臺灣大哥大行動電話申請書│為共犯所有且供犯罪所用之物│
│    │2份                     │，應依刑法第38條第1 項第2 │
│    │                        │款沒收之。                │
├──┼────────────┼─────────────┤
│七  │冷氣機訂購單、產品保證書│為共犯所有且供犯罪所用之物│
│    │2張                     │，應依刑法第38條第1 項第2 │
│    │                        │款沒收之。                │
├──┼────────────┼─────────────┤
│八  │報紙1疊                 │為共犯所有且供犯罪所用之物│
│    │                        │，應依刑法第38條第1 項第2 │
│    │                        │款沒收之。                │
└──┴────────────┴─────────────┘
附表七（92年4月8日於甲Ｇ○住處查獲物品）
┌──┬────────────┬─────────────┐
│編號│        查扣物品        │應否為沒收之諭知及應沒收物│
├──┼────────────┼─────────────┤
│一  │分類廣告委刊單底稿1疊   │供犯罪所用之物，惟非共犯所│
│    │                        │有，無需沒收。            │
│    │                        │                          │
├──┼────────────┼─────────────┤
│二  │甲Ｅ○郵局存摺影本4張   │非供犯罪所用之物，無需沒收│
│    │                        │                          │
│    │                        │                          │
├──┼────────────┼─────────────┤
│三  │甲Ｆ○郵局存摺影本8張   │非供犯罪所用之物，無需沒收│
│    │                        │。                        │
│    │                        │                          │
├──┼────────────┼─────────────┤
│四  │分類廣告價目表3張       │非供犯罪所用之物，無需沒收│
│    │                        │                          │
│    │                        │                          │
├──┼────────────┼─────────────┤
│五  │發稿專用章影本1張       │供犯罪所用之物，惟非共犯所│
│    │                        │有，無需沒收。            │
│    │                        │                          │
├──┼────────────┼─────────────┤
│六  │甲Ｅ○郵局存摺正本4本   │非供犯罪所用之物，無需沒收│
│    │                        │                          │
│    │                        │                          │
└──┴────────────┴─────────────┘
附件：最高法院確定判決與本件事實大致相同者，以常業詐欺判
      決確定之案件，刑度、詐欺金額
１、94年度台上字第4638號：（本件原判決認定Ｌ○○（業經判
    刑確定）自民國90年1月間某日起，與綽號「小玲」之女子
    ，基於常業詐欺之犯意聯絡。先自報紙分類廣告所刊登之聯
    絡電話，向不詳姓名者購入如原判決附表一所示人頭帳戶之
    存摺及提款卡（其中編號七除外，該帳戶之存摺等係Ｌ○○
    向其妹Ｍ○○所竊取）。另依報紙分類廣告所刊登之電話號
    碼聯絡，向不詳姓名者購入他人冒名申請或以不詳方法持有
    之如原判決附表二、三所示行動電話SIM卡（附表三編號五
    之Ｎ○○晶片係遺失）。再分別於報紙或雜誌上刊登分類廣
    告，或以夾報廣告方式，提供該附表二、三所示行動電話號
    碼資以聯絡。對人詐稱可代辦個人信用貸款，惟需事先辦理
    徵信，繳交徵信手續費用、保證金及律師費等費用云云，使
    急需資金週轉之人陷於錯誤，信以為真，將手續費等費用匯
    入其等所指定之前開附表一所示之帳戶。）刑度：（二審：
    Ｌ○○、Ｏ○○共同意圖為自己不法之所有，以詐術使人將
    本人之物交付為常業，Ｌ○○處有期徒刑壹年捌月，Ｏ○○
    處有期徒刑壹年貳月。附表一（編號七除外）、附表二、附
    表三（編號五除外）、附表五所示之物均沒收。Ｐ○○共同
    連續以詐術得財產上不法之利益，處有期徒刑陸月，如易科
    罰金以參佰元折算壹日。）（二審：共計詐得約一百六十萬
    一千八百二十六元）
２、95年度台上字第1279號：（二審：Ｑ○○等自91年1月29日
    起，於如附表二、三所示之時間，由Ｒ○○在報紙分類廣告
    刊登虛偽之提供美女應召廣告，致使閱覽該廣告之不特定之
    成年人按廣告上所刊載之電話聯絡Ｒ○○、Ｓ○○、少年詹
    ○○。如附表二、三所示之被害人Ｔ○○等誤信Ｒ○○等人
    確能提供應召服務，遂依照Ｒ○○等人之指示先匯款一千五
    百元至六千元不等之金額至渠等指定如附表一所示之人頭帳
    戶內。）刑度：（二審：Ｕ○○、Ｖ○○成年人與少年共同
    意圖為自己不法之所有，以詐術使人將本人之物交付為常業
    ，Ｕ○○處有期徒刑貳年陸月、Ｖ○○處有期徒刑壹年陸月
    。）
３、 93年度台上字第5627號：（自民國91年10月間起，在報紙
     刊登「全虹廣訊應徵手機簡訊傳送員」等不實廣告，並透
     過如原判決附表二編號一至十一所示電話答錄機等器材，
     轉接打電話應徵之如原判決附表一編號一至四所示Ｗ○○
     等人之來電。即佯稱公司欲先匯薪資予應徵者，要求Ｗ○○等人提供其所有之銀行帳號，及至提款機聽指示操作，
     使Ｗ○○等人陷於錯誤，依渠等之指示操作提款機，而將
     該附表一編號一至四所示款項匯入Ｘ○○、Ｙ○○等人之
     帳戶內。上訴人復於92年5月間，邀Ｚ○○、ａ○○（業經
     判刑確定）加入，並向ｂ○○購買其銀行帳戶及金融卡後
     ，在報紙刊登「元盛實業誠徵家庭代工」之不實廣告，並
     以前開附表二編號二十七至三十所示手機及行動電話卡片
     散發簡訊，詐稱國稅局退稅，及透過上揭電話答錄機等器
     材，轉接上揭附表一編號五至四十五所示ｃ○○等人之來
     電。上訴人等即輪流自稱為「林科長」、「老闆娘」、「
     會計」、「經理」或「司機」等名義，佯稱國稅局退稅需
     至提款機操作，或向應徵工作者佯稱應徵工作須先匯車資
     或保證金等費用。使ｃ○○等人陷於錯誤，而分別於該附
     表一編號五至四十五所示時間，以臨櫃轉帳方式，或聽從
     渠等之指示，以提款機轉帳等方式，匯該附表一編號五至
     四十五所示金額至Ｙ○○、尤明宏、ｂ○○等人之帳戶。
     ）刑度：（二審：ｄ○○、ｅ○○共同常業詐欺，ｄ○○
     處有期徒刑壹年拾月，併科罰金肆萬伍仟元，ｅ○○處有
     期徒刑壹年捌月，併科罰金參萬元，罰金如易服勞役，均
     以參佰元折算壹日。如附表二所示編號一至十一、二十六
     至三十一號之物均沒收。ｆ○○共同常業詐欺，處有期徒
     刑壹年陸月，緩刑肆年。如附表二所示編號一至十一、二
     十六至三十一號之物均沒收。Ｚ○○、ａ○○共同常業詐
     欺，各處有期徒刑壹年陸月，均緩刑肆年。如附表二所示
     編號一至十一、二十六至三十一號之物均沒收。）
４、93年度台上字第963號：（二審：以前開ｇ○○、ｈ○○之
    郵局帳號供該詐欺集團詐騙被害人ｉ○○等人匯入款項之用
    ，ｊ○○、ｋ○○並同時於中國時報、自由時報及聯合報分
    類廣告上刊登「銀行貸款免押、免保，過件收費，電話
    00-00000000、00-00000000莊小姐」等字樣，被害人見報載
    廣告與渠等連繫時，渠等即先假意詢問被害人之財務信用條
    件後，詐稱先留下年籍資料及連絡電話，待向銀行徵信後始
    可告知是否核貸，嗣再主動連絡被害人，告知已通過銀行徵
    信，沒有問題，但務必儘速匯入借貸契約書之製作費、手續
    費及律師費等虛擬之款項於指定之ｇ○○、ｈ○○帳戶，被
    害人如有疑慮而以電話查詢時，渠等並佯裝律師之身分回答
    被害人詢問之問題，88年9月間，有常業詐欺犯意聯絡之ｌ
    ○○加入前開詐欺集團，擔任接聽電話之工作，並以附表四
    編號八、九所示之行動電話、晶片為連絡工具，除與ｋ○○
    輪流充當律師回答被害人問題，如被害人詢問貸款情形，其
    即虛與委蛇，佯稱「已受到件」或「OK、沒有問題」等，以
    取信於被害人，致ｍ○○、ｉ○○、ｎ○○、ｏ○○、ｐ○○、ｑ○○、ｒ○○、ｓ○○、ｔ○○、ｕ○○、ｖ○○、
    ｗ○○、ｘ○○、ｙ○○、ｚ○○、甲甲○、甲乙○、甲丙○、甲丁○、甲戊○、甲己○、甲庚○、甲辛○、甲壬○、
    甲癸○、甲子○、甲丑○、甲寅○等人均陷於錯誤而依渠等
    之指示匯款入ｇ○○、ｈ○○之帳戶共約一百餘萬元，再由
    ｋ○○、ｌ○○依ｊ○○之指示，至不特定郵局，提領被害
    人ｉ○○等人所匯入之款項，朋分牟利，渠等並以此為業，
    賴以維生。）金額：（二審：共約一百餘萬元）刑度：（一
    審：甲卯○、甲辰○共同常業詐欺，各處有期徒刑貳年。扣
    案如附表一所示之存摺貳拾柒本、提款卡貳拾陸張、印章貳
    拾柒枚、附表三編號一至三所示之物沒收。ｋ○○共同常業
    詐欺，累犯，處有期徒刑年。扣案如附表四、五所示之物
    、「ｇ○○」郵政存簿儲金立帳申請書上偽造之「ｇ○○」
    署押壹枚、印文枚均沒收。又共同明知為不實之事項，而
    使公務員登載於職務上所掌之公文書，足以生損害於公眾，
    累犯，處有期徒刑捌月。扣案如附表六所示之物沒收。主刑
    部分應執行有期徒刑年陸月。ｌ○○共同常業詐欺，處有
    期徒刑貳年陸月。扣案如附表四所示之物沒收。）
５、92年度台上字第6483號：（二審：由甲巳○委託聯合報、中
    國時報、自由時報刊登「九十八萬借您二年、月還本利五萬
    、江小姐」、「八十萬借你兩年、月還本利四萬」之廣告，
    廣告上分別登載電話號碼：00-0000000號、0000000號、
    0000000號、0000000號，依序裝機在臺中市○○路268巷36
    號4樓之五甲午○之居所、臺中縣大雅鄉○○村○○路6之6
    號甲巳○之居所、臺中市○○○街65號3樓之4甲未○之居所
    ，並由甲申○提供臺中大雅郵局000000-0帳號、臺中逢甲郵
    局79993-0帳號之存簿儲金帳戶，甲未○提供臺中南屯路郵
    局00000000號劃撥儲金帳戶，由甲巳○本人或利用其所僱用
    不知情之甲酉○及不詳姓名成年女子接聽電話，分別向循廣
    告來電之借款人佯稱：可利用互助會方式，依被害人需要金
    額貸借，但要求被害人應提供身分資料及電話號碼供徵信，
    並先將徵信費、服務費、手續費等名目之款項匯入上開存簿
    儲金帳戶或劃撥儲金帳戶，待其等收到匯款後，即刻派人攜
    款交給被害人並辦理借款手續等語，致去電借款之甲戌○、
    甲亥○、甲天○、甲地○、甲宇○、甲宙○、甲玄○、甲黃
    ○、甲Ａ○、甲Ｂ○、甲Ｃ○、甲Ｄ○等多人誤信為真，因
    而陷於錯誤，分別匯入不等之金額 (金額如附表一所示)，
    甲巳○等人於得款後即置之不理，若被害人去電詢問，即以
    各種理由推託，所得款項，朋分花用，並共同以此為業，恃
    以謀生。）（二審：甲巳○成年人與少年共同常業詐欺，處
    有期徒刑肆年貳月）
附錄本判決論罪科刑依據之法條：
中華民國刑法第340條
以犯第339 條之罪為常業者，處一年以上七年以下有期徒刑，得
併科五萬元以下罰金。


司法院資訊處製作；財團法人民間司法改革基金會備份。
